臺灣新竹地方法院刑事判決
                                  110年度易緝字第3號
公  訴  人  臺灣新竹地方檢察署檢察官
被      告  林世杰


                    居臺中市○○區○○路0段000號巴黎第六區00樓之00
選任辯護人  趙常皓律師
            陳琮涼律師
上列被告因詐欺案件，經檢察官提起公訴（98年度偵字第2117號
號），被告於本院準備程序中，就被訴事實為有罪之陳述，經告
知被告簡式審判程序之旨，並聽取檢察官、被告及辯護人之意見
後，經本院合議庭評議後裁定由受命法官獨任進行簡式審判程序
，本院判決如下：
    主  文
甲○○犯如附表一各編號所示之各罪，各處如附表一各編號「主文
罪名及宣告刑暨宣告沒收之物」欄所示之刑及沒收。有期徒刑徒
刑部分，應執行有期徒刑貳年；罰金部分，應執行新臺幣拾伍萬
元，罰金如易服勞役，以新臺幣壹仟元折算壹日。均緩刑伍年，
並應於本案判決確定後貳年內，向被害人Ｏ○○、子○○、Ｑ○○、天○○
、Ｒ○○○、丁○○、庚○○、Ｙ○○、壬○○、郭明興、ａ○○、Ｕ○○支付附表
三編號1至11、13「緩刑條件」欄所示之款項，及應於本案判決
確定後參年內，向公庫支付新臺幣拾萬元。
    事  實
一、甲○○於民國97年9月間起，與吳定謀（吳定謀所涉詐欺部分
    ，業經臺灣高等法院以101年度上易字第871號判決確定）參
    與綽號「大成」、「達哥」等真實姓名、年籍不詳之成年男
    子所組成之詐欺集團，並與該詐欺集團成員共同意圖為自己
    不法之所有，分別基於詐欺取財之單一犯意聯絡，自97年9
    月12日間起，由該詐欺集團其他真實姓名、年籍不詳之成員
    ，以如附表一「詐欺方法」欄所示之方式詐欺如附表一「被
    害人/告訴人」欄所示之人，各使其等陷於錯誤，各於附表
    一「匯款日期」欄所示之時間，匯款或轉帳附表一「遭騙金
    額」欄所示之款項至甲○○所屬詐欺集團所持用之附表一「匯
    入之帳戶」欄所示之各該帳戶後，即由甲○○、吳定謀前往提
    領款項，或由吳定謀指示吳如卿前往取款（吳如卿所涉詐欺
    部分業經臺灣高院以100年度上易字1697號判決確定），甲○○並從其等所提領詐欺金額總數之1%作為酬勞，剩餘之款項
    則由綽號「大成」之人指示甲○○、吳定謀以無摺存款或匯款
    之方式，匯入指定之金融機構帳戶，或由吳定謀當面交付給
    「大成」。嗣經警循線查悉上情後，為警於98年1月21日持
    本院搜索票，前往吳定謀位在臺中市○○區○○路0段00○0號之
    住處執行搜索，扣得如附表二所示之物而查獲。
二、案經子○○、Ｋ○○、宇○○、天○○、卯○○、Ｍ○○、Ｆ○○、申○○訴由
    內政部警政署國道公路警察局刑事警察隊報告臺灣新竹地方
    檢察署（下稱新竹地檢署）檢察官偵查起訴。
    理  由
壹、程序事項
　　按本案被告甲○○所犯修正前刑法第339條第1項之詐欺取財罪
    ，係非死刑、無期徒刑、最輕本刑為3年以上有期徒刑之罪
    ，或高等法院管轄第一審之案件，被告於本院準備程序進行
    中，就被訴事實均為有罪之陳述，經本院合議庭評議後認合
    於刑事訴訟法第273條之1第1項之規定，裁定進行簡式審判
    程序。又按簡式審判程序之證據調查，不受第159條第1項之
    限制，刑事訴訟法第273條之2定有明文，是於行簡式審判程
    序之案件，被告以外之人於審判外之陳述，除有其他不得作
    為證據之法定事由外，應認具有證據能力。本判決所援引被
    告以外之人於審判外之陳述，因本案採行簡式審判程序，復
    無其他不得作為證據之法定事由，依上說明，應認具有證據
    能力。　　
貳、實體事項
一、認定犯罪事實所憑之證據及認定之理由
    上開犯罪事實，業據被告於本院準備程序及簡式審理時均坦
    承不諱（見本院110年度易緝字第3號卷【下稱易緝卷】第33
    7頁、第425頁、第427頁），復經證人即被害人Ｉ○○、Ｏ○○、
    亥○○、ｅ○○、宙○○、戊○○（原名吳○○）、Ｗ○○、子○○、未○○、
    Ｋ○○、Ｈ○○、Ｌ○○、Ｖ○○、宇○○、Ｑ○○、天○○、歐○○、巳○○、Ｚ○○
    、Ｒ○○○（起訴書誤載為傅○○）、丁○○、ｃ○○、丑○○、Ｂ○○、庚○○、Ｙ○○、Ａ○○、卯○○、Ｔ○○、Ｄ○○、Ｍ○○、甲○○、Ｆ○○、Ｃ○○（
    原名陳○○）、Ｇ○○、孫○○、申○○、己○○、Ｅ○○、壬○○、辛○○、
    郭○○、ｄ○○、Ｓ○○、ａ○○、Ｘ○○、戌○○、Ｕ○○、Ｎ○○、ｂ○○、午○○
    、黃○○、Ｊ○○、乙○○、寅○○、地○○、丙○○、玄○○、辰○○、Ｐ○○
    等人於警詢時指述在卷（卷證位置參見附件：壹證人部分）
    ，亦與證人即共同被告吳定謀之供述或證述（卷證位置參見
    附件：壹證人部分）得以相互勾稽，並有如附件：貳書證所
    示之證據資料在卷可佐，且有如附表二編號1至10、12至16
    、18、22、24、25所示之物品扣案可佐，足認被告前揭任意
    性之自白確與事實相符，本案事證明確，被告上開各該共同
    詐欺取財之犯行，均堪以認定，應依法論罪科刑。
二、論罪科刑
　㈠按行為後法律有變更者，適用行為時之法律，但行為後之法
    律有利於行為人者，適用最有利於行為人之法律，刑法第2
    條第1項定有明文。查被告行為後，刑法第339條第1項、第3
    39之4條業於103年6月18日修正公布，於同年月20日生效施
    行。修正前之刑法第339條第1項原規定：「意圖為自己或第
    三人不法之所有，以詐術使人將本人或第三人之物交付者，
    處5年以下有期徒刑、拘役或科或併科1千元以下罰金」；而
    修正後刑法第339條第1項則規定：「意圖為自己或第三人不
    法之所有，以詐術使人將本人或第三人之物交付者，處5年
    以下有期徒刑、拘役或科或併科50萬元以下罰金。」；並增
    訂刑法第339之4條規定「犯第339條詐欺罪而有下列情形之
    一者，處1年以上7年以下有期徒刑，得併科100萬元以下罰
    金：一、冒用政府機關或公務員名義犯之。二、三人以上共
    同犯之。三、以廣播電視、電子通訊、網際網路或其他媒體
    等傳播工具，對公眾散布而犯之。前項之未遂犯罰之。」比
    較修正前、後之規定，修正後刑法第339條第1項之罰金刑刑
    度由銀元1,000元提高為新臺幣50萬元，並增訂刑法第339之
    4條規定，將符合「冒用政府機關或公務員名義犯之」、「
    三人以上共同犯之」，及「以廣播電視、電子通訊、網際網
    路或其他媒體等傳播工具，對公眾散布而犯之」等條件之詐
    欺罪提高法定刑度加重處罰，使部分修正前原應適用刑法第
    339條第1項普通詐欺罪論罪科刑之情形，於修正後改論以刑
    法第339之4條第1項論罪科刑，比較後以修正前之規定對被
    告較有利，是就被告上開行為，應依刑法第2條第1項前段規
    定，適用被告行為時之法律即修正前刑法第339條第1項之規
    定論處。是核被告所為，均係犯修正前之刑法第339條第1項
    詐欺取財罪。
　㈡被告就本案附表一編號19所示之詐欺取財犯行，與共同被告
    吳定謀、吳如卿及其他詐欺集團成員等人間，及就附表一編
    號19以外之其他詐欺取財犯行，與共同被告吳定謀及其他詐
    欺集團成員等人間，各有犯意聯絡及行為分擔，自應均論以
    共同正犯。
　㈢按行為人主觀上苟基於單一之犯意，以數個舉動接續進行，
    而侵害同一法益，在時間、空間上有密切關係，依一般社會
    健全觀念，難以強行分開，在刑法評價上，以視為數個舉動
    之接續實行，合為包括之一行為予以評價，較為合理，於此
    情形，即得依接續犯論以包括之一罪。查被告與共同被告吳
    定謀，暨其等所屬之該詐欺集團成員就附表一編號11、15、
    19、22、49之犯行，均係分別於各該時間，接續使被害人Ｌ○○、告訴人天○○、被害人Ｒ○○○、丑○○、Ｎ○○匯款至該詐欺集團
    成員等控制之不同銀行帳戶，惟各次被害之對象同一，且時
    地尚稱緊密，足見被告與共同被告吳定謀，暨其等所屬之該
    詐欺集團成員應係基於單一之行為決意，是各該舉動之獨立
    性極為薄弱，依一般社會健全觀念，在時間差距上，難以強
    行分開，在刑法評價上，以視為數個舉動之接續實行，合為
    包括之一行為予以評價，較為合理，自應各論以接續犯
　㈣再者，被告就附表一各編號所示各該詐欺取財犯行，被害人
    、時間、地點均不同，顯然犯意個別，行為互殊，自應分論
    併罰。
　㈤爰以行為人責任為基礎，審酌被告於本案行為斯時正值青年
    ，竟與共同被告吳定謀參與綽號「大成」、「達哥」等真實
    姓名、年籍不詳之成年男子所組成之詐欺集團，負責依指示
    領取附表一所示各該帳戶金融卡，或持之提領各該詐欺贓款
    ，與共同被告吳定謀、所屬之詐欺集團成員，共同詐欺無辜
    被害人等、告訴人等之金錢，其所為除造成被害人等、告訴
    人等財產法益嚴重受損外，亦增加政府查緝此類犯罪之困難
    ，嚴重干擾社會秩序，其行為當難認有何可取之處，再被告
    於本案審理階段，經本院撤銷羈押同意借提執行後，旋即易
    科罰金出監，隨後出境，經本院通緝多年後始到庭應訊，一
    度逃避刑責，所為同有不該，惟念及被告始終坦承犯行，並
    於本案審理之前後階段，均有與到庭之如附表三所示之被害
    人等、告訴人等達成調解、和解（各該調解、和解內容詳如
    附表三所示），又其就本院98年度竹調字第229號調解筆錄
    、98年度附民字第59號和解筆錄內容，關於第1期款項之給
    付，依卷內事證雖均係由共同被告吳定謀出面匯款或轉帳，
    然被告暨其辯護人確有提出100年1月31日存款明細（存款人
    收執聯）照片、100年10月3日兆豐國際商業銀行國內匯款-
    匯出匯款單筆查詢紀錄影本、100年10月3日聯邦商業銀行匯
    出匯款傳票影本照片各1份（見易緝卷第356頁、第358頁、
    第380頁）為據，說明其各有於上開時間存入或匯款各新臺
    幣（下同）20萬元、20萬元、30萬元予共同被告吳定謀之帳
    戶，則被告暨其辯護人辯護稱被告亦有分擔部分和解款項之
    支出等語，應非無稽，至本院98年度竹調字第229號調解筆
    錄、98年度附民字第59號和解筆錄之尾款部分，除附表三編
    號5、12部分，被告業已為部分或全部之清償外，就其他無
    法確定共同被告吳定謀是否已經清償或確定未清償部分，即
    附表三編號1至11、13該欄位所載之款項共289,151元部分，
    被告亦表示有意願借款來履行該等內容等語（見易緝卷第43
    1頁），顯示其現確有決心面對司法，並積極補償被害人等
    、告訴人等，足徵其現今之犯後態度良好，另衡以被告自承
    現無業、依靠先前存款、家人幫助維生、未婚無子女之家庭
    經濟狀況及高職畢業之教育程度（見易緝卷第430頁）暨其
    於本案參與分工之程度、各該和解或調解履行狀況等一切情
    狀，認應各量處如附表一「主文罪名及宣告刑暨宣告沒收之
    物」欄所示之刑，並參酌其所涉各罪之犯罪手法類似、時間
    相近，如單純以實質累加之方式定應執行刑，則處罰之刑度
    顯將超過其行為之不法內涵，各就宣告有期徒刑、罰金部分
    ，分別定應執行刑如主文所示。
　㈥被告前僅於96年間因詐欺案件，經臺灣臺中地方法院以98年
    度易字第1522號判決判處有期徒刑6月確定，於98年8月13日
    易科罰金執行完畢，惟最近5年內未曾因故意犯罪受有期徒
    刑以上刑之宣告等情，有其之臺灣高等法院被告前案紀錄表
    1份（見易緝卷第448頁至第450頁）附卷憑參，且犯後已坦
    承犯行，並積極地與到庭之被害人等、告訴人等達成調解、
    和解，亦有分擔部分或直接支付各該和解款項，業如前述，
    而姑不論其曾交付共同被告吳定謀70萬元部分，其於本院審
    理中自行支付附表三編號5、12、14至22之被害人等、告訴
    人等部分之款項亦達236,452元，更有意願承擔本院98年度
    竹調字第229號調解筆錄、98年度附民字第59號和解筆錄尚
    未清償或未確定是否清償之尾款部分之履行，是本院斟酌上
    情，認被告確有誠意賠償如附表三所示之被害人等、告訴人
    等之損失，足見其應有悔意，經此次偵、審程序及科刑之教
    訓後，應能知所警惕，而無再犯之虞，其所受本案刑之宣告
    ，以暫不執行為適當，爰依刑法第74條第1項第2款規定予
　　以宣告緩刑5年，以勵自新。然為使被告深切反省，具備正
    確法治觀念，並預防再犯，兼及維護被害人等、告訴人等之
    權益，本院認亦應課予一定條件之緩刑負擔，令其能從中深
    切記取教訓，乃依刑法第74條第2項第4款規定，諭知被告應
    於本判決確定後3年內，向公庫支付10萬元，又考量附表三
    編號1至11、13之被害人Ｏ○○、告訴人子○○、被害人Ｑ○○、告
    訴人天○○、被害人Ｒ○○○、丁○○、庚○○、Ｙ○○、壬○○、郭○○、ａ
    ○○、Ｕ○○均曾與被告成立和解或調解，而各該和解、調解之
    尾款部分，衡諸其中之被害人Ｒ○○○、ａ○○、或附表三編號12
    之被害人戌○○均曾表示未獲清償（見易緝卷第337頁之1、第
    323頁），是為顧及其等之權益，加以被告亦有意願履行支
    付各該款項，是併依刑法第74條第2項第3款規定，將上開調
    解筆錄、和解筆錄尾款扣除已經確定清償之餘額，即附表三
    編號1至11、13「尚未確定是否清償（或確定未清償）之餘
    款數額」欄之金額，列為緩刑條件，諭知其應於本判決確定
    後之2年內向附表三編號1至11、13之被害人Ｏ○○、告訴人子○○、被害人Ｑ○○、告訴人天○○、被害人Ｒ○○○、丁○○、庚○○、Ｙ○○、壬○○、郭○○、ａ○○、Ｕ○○支付「緩刑條件」欄所示之各該
    款項。至被告之辯護人雖具狀表示似不宜以向現未到庭之被
    害人等、告訴人等支付款項作為緩刑條件等語，然卷內實存
    有前揭調解筆錄、和解筆錄先前履行之各該匯款帳戶資料，
    各該調解筆錄、和解筆錄正本亦載有當事人之相關資料，是
    應無辯護人所疑慮之該等情形，併予敘明。
　㈦此外，倘被告於本案緩刑期間，違反上開所定負擔情節重大
    ，足認原宣告之緩刑難收預期效果，而有執行刑罰之必要，
    依刑法第75條之1第1項第4款之規定，檢察官得聲請撤銷緩
    刑之宣告，自不待言。
三、關於沒收部分
  ㈠查被告行為前後，刑法關於沒收之規定，業於104年12月30日
    、105年6月22日修正公布，惟均自105年7月1日起施行，其
    中第2條第2項修正為：「『沒收』、非拘束人身自由之保安處
    分適用裁判時之法律」，考其立法理由略謂：「本次沒收修
    正經參考外國立法例，以切合沒收之法律本質，認沒收為本
    法所定刑罰及保安處分以外之法律效果，具有獨立性，而非
    刑罰（從刑），為明確規範修法後有關沒收之法律適用，爰
    明定適用裁判時法……」等旨，故關於沒收之法律適用，尚無
    新舊法比較之問題，於新法施行後，應一律適用新法之相關
    規定。
　㈡關於犯罪所得部分
　⒈按犯罪所得，屬於犯罪行為人者，沒收之；前2項之沒收，於
    全部或一部不能沒收或不宜執行沒收時，追徵其價額；第1 
    項及第2 項之犯罪所得，包括違法行為所得、其變得之物或
    財產上利益及其孳息；犯罪所得已實際合法發還被害人者，
    不予宣告沒收或追徵；宣告前2條之沒收或追徵，有過苛之
    虞、欠缺刑法上之重要性、犯罪所得價值低微，或為維持受
    宣告人生活條件之必要者，得不宣告或酌減之，刑法第38條
    之1第1項前段、第3 項至第5項、同法第38條之2第2項分別
    定有明文。
　⒉再者，犯罪所得之沒收或追徵，在剝奪犯罪行為人之實際犯
    罪所得，其重點置於所受利得之剝奪，故無利得者自不生剝
    奪財產權之問題，是2人以上共同犯罪，關於犯罪所得之沒
    收、追徵，應各按其實際利得數額負責，並非須負連帶責任
    （最高法院104 年度第13次刑事庭會議決議意旨參照）。
　⒊經查，被告於本案審理中始終自承本件擔任車手收取的報酬
    為提領款項的1%等語（見98偵2117卷一第52頁，易緝卷第33
    7頁），核與共同被告吳定謀於羈押調查程序中供稱：被告
    負責試卡，提領款項，他的報酬是提領款項的百分之6，這
    是我跟被告對分，大概3天到1星期結帳，從我們所領騙得款
    項提領出來扣，但是被告會幫我還債，所以他實拿百分之1
    或2等語（見98聲羈13卷第4頁至第5頁）大致相符，是堪信
    被告擔任本案車手之報酬應為其等經手詐欺贓款1%，而本案
    被告與共同被告吳定謀，暨其等所屬之該詐欺集團成員共同
    詐欺附表一之各該被害人等、告訴人等於本案所得之詐欺款
    項總額為2,686,055元，則被告於本案所分得之報酬應為26,
    860元，衡諸被告自身於本案直接賠償被害人等、告訴人等
    之款項顯已逾上開報酬之數額，則揆諸前揭法文意旨，倘在
    對被告之犯罪所得宣告沒收或追徵，實失之過苛，爰依刑法
    第38條之2第2項規定不予宣告沒收或追徵。
　㈢再者，供犯罪所用、犯罪預備之物或犯罪所生之物，屬於犯
    罪行為人者，得沒收之，刑法第38條第2項前段亦定有明文
    。查被告於本案經拘提到案時，曾自被告處扣得如附表二編
    號1至10所示之物，其中附表二編號2、3、6至9所示之物，
    為被告所有，或係由其所屬之該詐欺集團所提供、斯時為被
    告管領之物，業經其供承在卷（見98偵2117卷一第50頁至第
    51頁、第56頁、97他2604卷第15頁至第18頁，易緝卷第427
    頁），再前揭各該扣案物之用途，其於偵查中係供稱：手機
    、SIM卡、電話儲值卡，一部分是做水族業務使用一部分是
    「大成」寄下來的做領款工作使用，刻的印章是領宅急便東
    西使用，扣案的金融卡一部分曾經使用過，有領到錢，還有
    一部分還未測試是否可以使用領到錢等語（見97他2604卷第
    15頁至第16頁、98偵2117卷二第62頁），是前揭各該扣案物
    應為被告為本案各開犯行所用或犯罪預備之物，自應依上開
    規定宣告沒收。至附表二編號2、3、6至9以外之其餘扣案物
    ，雖有部分亦為本案之證物，然或非被告共同為犯罪所用、
    犯罪預備之物，或非被告所有，又或被告並無事實上處分權
    ，本院自均無從宣告沒收，附此敘明。
據上論斷，應依刑事訴訟法第273條之1第1項、第299條第1項前
段，判決如主文。
本案經檢察官張凱絜提起公訴，檢察官陳玉華、黃慧倫、劉正祥
到庭執行職務。
中　　華　　民　　國　　110 　年　　12　　月　　23　　日
                  刑事第二庭     法　官　江宜穎
以上正本證明與原本無異。
如不服本判決應於收受送達後20日內向本院提出上訴書狀，並應
敘述具體理由；其未敘述上訴理由者，應於上訴期間屆滿後20日
內向本院補提理由書（均須按他造當事人之人數附繕本）「切勿
逕送上級法院」。告訴人或被害人如對於本判決不服者，應具備
理由請求檢察官上訴，其上訴期間之計算係以檢察官收受判決正
本之日期為準。
中　　華　　民　　國　　110 　年　　12　　月　　23　　日
                                 書記官  蕭妙如
附錄本案論罪科刑法條：
修正前刑法第339條第1項
意圖為自己或第3人不法之所有，以詐術使人將本人或第3人之物
交付者，處5年以下有期徒刑、拘役或科或併科1千元以下罰金。

附表一：
編號 被害人/告訴人 詐欺方法 遭騙金額 （新臺幣） 匯款日期 匯入之帳戶 主文罪名及宣告刑暨宣告沒收之物 備註 1 Ｏ○○ 詐欺集團成員於97年12月12日15時24分許，撥打電話予Ｏ○○，佯稱係奇摩購物網站服務人員，告知Ｏ○○先前網路購物，因送貨人員疏失誤設定為分期付款，嗣再由自稱臺灣企業銀行人員之詐欺集團成員撥打電話予Ｏ○○，稱須補足現金方能取消分期付款之設定云云，致Ｏ○○陷於錯誤，而依指示將款項存入指定帳戶。 18,000元 97年12月21日 18時49分 渣打銀行豐原分行帳號：000-00000000000000號（陳浚晏） 甲○○共同犯詐欺取財罪，處有期徒刑柒月。 扣案如附表二編號2、3、6至9所示之物均沒收。   原起訴書附表二編號2 2 亥○○ 詐欺集團成員於97年12月21日21時35分，撥打電話予亥○○，佯稱係奇摩購物網站之賣家，告知亥○○先前網路購物，因疏失誤設定為分期付款，要求亥○○至銀行ATM作終止扣款動作，並指示其操作自動櫃員機更正云云，致亥○○陷於錯誤，而依指示操作自動櫃員機。 11,999元 97年12月21日 22時8分 中華郵政太麻里郵局帳號：000-00000000000000號（潘國亮） 甲○○共同犯詐欺取財罪，處有期徒刑玖月，併科罰金新臺幣肆仟元，罰金如易服勞役，以新臺幣壹仟元折算壹日。 扣案如附表二編號2、3、6至9所示之物均沒收。 原起訴書附表二編號3 3 ｅ○○ 詐欺集團成員於97年12月9日約15時許，撥打電話予ｅ○○，佯稱網路援交，惟須先匯款確認非警察身分云云，致ｅ○○陷於錯誤，而依指示操作自動櫃員機。 30,000元 97年12月17日 19時57分匯款20,000元、20時14分匯款10,000元 台中商業銀行苑裡分行帳號：000-000000000000號（鍾宜彤） 甲○○共同犯詐欺取財罪，處有期徒刑玖月，併科罰金新臺幣肆仟元，罰金如易服勞役，以新臺幣壹仟元折算壹日。 扣案如附表二編號2、3、6至9所示之物均沒收。 ①原起訴書附表二編號4 ②ｅ○○另外匯款13,000元至第一商業銀行華江分行帳號000-00000000000號【非本件使用人頭帳戶】 4 宙○○ 詐欺集團成員於97年12月18日10時許，撥打電話予宙○○，佯稱係其姪女（郭○○），因遭遇緊急狀況須借款云云，致宙○○陷於錯誤，而依指示將款項存入指定帳戶。 80,000元 97年12月18日 10時40分 合作金庫銀行壢新分行帳號：000-0000000000000號（陳立宏） 甲○○共同犯詐欺取財罪，處有期徒刑玖月，併科罰金新臺幣壹萬元，罰金如易服勞役，以新臺幣壹仟元折算壹日。 扣案如附表二編號2、3、6至9所示之物均沒收。   原起訴書附表二編號5 5 戊○○ （原名吳○○） 詐欺集團成員於97年12月20日15時許，撥打電話予吳○○，佯稱係奇摩購物網站之客服人員，告知吳○○先前網路購物，因疏失誤設定為分期付款，須操作自動櫃員機更正云云，致吳○○陷於錯誤，而依指示操作自動櫃員機。 82,900元 97年12月20日 17時40分匯款30,000元、17時43分匯款30,000元、17時46分匯款22,900元。 中國信託銀行中壢分行帳號：000-0000000000000號（陳立宏） 甲○○共同犯詐欺取財罪，處有期徒刑捌月。 扣案如附表二編號2、3、6至9所示之物均沒收。   ①原起訴書附表二編號6 ②戊○○另外匯款31,981元至國泰世華銀行大興分行帳號：000-000000000000號、亦匯款29,987元至台灣土地銀行南崁分行帳號：000-000000000000號【均非本件使用人頭帳戶】 6 Ｗ○○ 詐欺集團成員於97年12月19日14時許，撥打電話予Ｗ○○，佯稱係其孫女（鄭○○），因急需用錢云云，致Ｗ○○陷於錯誤，而依指示將款項存入指定帳戶。 30,000元 97年12月19日 台灣中小企銀南崁分行帳號：00000000000號（呂漢清） 甲○○共同犯詐欺取財罪，處有期徒刑玖月，併科罰金新臺幣肆仟元，罰金如易服勞役，以新臺幣壹仟元折算壹日。 扣案如附表二編號2、3、6至9所示之物均沒收。 ①原起訴書附表二編號7 ②98年1月12日該帳戶列「警示戶返還款10,022元」。（見偵2117號卷五第161頁、163頁）。　 7 子○○ 詐欺集團成員於97年12月21日14時15分，撥打電話予子○○，佯稱網路援交，惟須先匯款繳納保證金云云，致子○○陷於錯誤，而依指示操作自動櫃員機。 33,000元 97年12月21日 15時12分匯款3,000元、15時57分匯款10,000元、16時12分匯款20,000元 渣打銀行豐原分行帳號：000-00000000000000號（陳浚晏） 甲○○共同犯詐欺取財罪，處有期徒刑柒月。 扣案如附表二編號2、3、6至9所示之物均沒收。  原起訴書附表二編號8 8 未○○ 詐欺集團成員於97年12月21日17時47分，撥打電話予未○○，佯稱係奇摩購物網站之賣家，告知未○○先前網路購物，因匯款方式有誤，須重新付款云云，致未○○陷於錯誤，而依指示操作自動櫃員機。 16,429元 97年12月21日 19時40分 中華郵政太麻里郵局帳號：000-00000000000000號（潘國亮） 甲○○共同犯詐欺取財罪，處有期徒刑玖月，併科罰金新臺幣肆仟元，罰金如易服勞役，以新臺幣壹仟元折算壹日。 扣案如附表二編號2、3、6至9所示之物均沒收。 ①原起訴書附表二編號9 ②未○○另外匯款14,999元至中國信託南崁分行帳號：000-0000000000000000號【非本件使用人頭帳戶】 9 Ｋ○○ 詐欺集團成員於97年12月24日21時44分，撥打電話予Ｋ○○，佯稱係奇摩拍賣網站之賣家，告知Ｋ○○先前網路購物，因郵局人員疏失誤設定成分期付款，要求Ｋ○○提供中國信託銀行金融卡背後服務電話，嗣再由自稱中國信託銀行員工之詐欺集團成員撥打電話予Ｋ○○，指示其操作自動櫃員機更正云云，致Ｋ○○陷於錯誤，而依指示操作自動櫃員機。 29,998元 97年12月24日 22時27分 國泰世華銀行大興分行帳號：000-000000000000號（紀韋全） 甲○○共同犯詐欺取財罪，處有期徒刑玖月，併科罰金新臺幣肆仟元，罰金如易服勞役，以新臺幣壹仟元折算壹日。 扣案如附表二編號2、3、6至9所示之物均沒收。 ①原起訴書附表二編號10 ②Ｋ○○另外匯款11,104元至中國信託三民分行帳號：000-0000000000000000號【非本件使用人頭帳戶】 10 Ｈ○○ 詐欺集團成員於97年12月23日12時許，撥打電話予Ｈ○○母親陳○○，佯稱係Ｈ○○嫂嫂，因急需用錢，須Ｈ○○幫忙匯款云云，致Ｈ○○陷於錯誤，而依指示操作自動櫃員機。 20,000元 97年12月23日 12時56分 星展銀行桃園分行帳號：000-000000000000號（紀韋全） 甲○○共同犯詐欺取財罪，處有期徒刑玖月，併科罰金新臺幣肆仟元，罰金如易服勞役，以新臺幣壹仟元折算壹日。 扣案如附表二編號2、3、6至9所示之物均沒收。 ①原起訴書附表二編號11 ②Ｈ○○另外匯款30,000元至國泰世華銀行前鎮分行帳號：000-0000000000000000號【非本件使用人頭帳戶】 11 Ｌ○○ 詐欺集團成員於97年12月23日11時30分許起，先後撥打電話予Ｌ○○，接續佯稱係其小姑（周○○），因買賣基金急需向其借錢云云，致Ｌ○○陷於錯誤，而於右列時間依指示操作自動櫃員機。 20,000元 97年12月23日 16時50分匯款20,000元。 星展銀行桃園分行帳號：000-000000000000（紀韋全） 甲○○共同犯詐欺取財罪，處有期徒刑玖月，併科罰金新臺幣肆仟元，罰金如易服勞役，以新臺幣壹仟元折算壹日。 扣案如附表二編號2、3、6至9所示之物均沒收。 原起訴書附表二編號12    10,000元 97年12月23日 下午匯款10,000元 國泰世華銀行大興分行帳號：000-000000000000（紀韋全）   12 Ｖ○○ 詐欺集團成員於97年12月23日12時10分許，撥打電話予Ｖ○○，佯稱係其公司會計，欲向其借錢云云，致Ｖ○○陷於錯誤，而依指示將款項存入指定帳戶。 50,000元 97年12月23日 星展銀行桃園分行帳號：000-000000000000（紀韋全） 甲○○共同犯詐欺取財罪，處有期徒刑玖月，併科罰金新臺幣壹萬元，罰金如易服勞役，以新臺幣壹仟元折算壹日。 扣案如附表二編號2、3、6至9所示之物均沒收。 原起訴書附表二編號13 13 宇○○ 詐欺集團成員於97年12月26日23時30分，撥打電話予告訴人宇○○，佯稱網路援交，惟須先匯款確認非警察身分，並繳納保證金云云，致宇○○陷於錯誤，而依指示操作自動櫃員機。 30,000元 97年12月27日 0時44分匯款6,000元、1時8分匯款10,000元、1時13分匯款14,000元 臺灣新光商業銀行大甲分行帳號：000-0000000000000（何燕樺） 甲○○共同犯詐欺取財罪，處有期徒刑玖月，併科罰金新臺幣肆仟元，罰金如易服勞役，以新臺幣壹仟元折算壹日。 扣案如附表二編號2、3、6至9所示之物均沒收。 原起訴書附表二編號14 14 Ｑ○○ 詐欺集團成員於97年12月26日23時，撥打電話予Ｑ○○，佯稱網路援交，先購買網路電話儲值後，因須先匯款確認非警察身分云云，致Ｑ○○陷於錯誤，而依指示操作自動櫃員機。 30,000元 97年12月27日 1時23分匯款10,000元、1時37分匯款20,000元 臺灣新光商業銀行大甲分行帳號：000-0000000000000（何燕樺） 甲○○共同犯詐欺取財罪，處有期徒刑柒月。 扣案如附表二編號2、3、6至9所示之物均沒收。 原起訴書附表二編號15 15 天○○ 詐欺集團成員於97年12月28日21時40分起，先後撥打電話予天○○，接續佯稱係奇摩購物網站之客服人員，告知天○○先前網路購物，因信用卡付款方式錯誤，於右列時間以電話指示其操作自動櫃員機更正云云，致天○○陷於錯誤，而依指示操作自動櫃員機。 59,558元 97年12月28日 21時51分匯款29,988元、97年12月29日0時5分匯款29,570元 新竹東門郵局帳號：000-00000000000000（吳運智） 甲○○共同犯詐欺取財罪，處有期徒刑柒月。 扣案如附表二編號2、3、6至9所示之物均沒收。  原起訴書附表二編號16    116,000元 97年12月28日 22時43分匯款100,000元、22時46分匯款16,000元 聯邦銀行中和分行帳號：000-0000000000000號（余惠如）   16 歐○○ 詐欺集團成員於97年12月28日18時30分，撥打電話予歐○○，佯稱係奇摩拍賣網站之人員，告知歐○○先前網路購物，因疏失誤設定成分期付款，嗣再由自稱富邦銀行員工之詐欺集團成員撥打電話予歐珮君，指示其操作自動櫃員機更正云云，致歐○○陷於錯誤，而依指示操作自動櫃員機轉帳。 9,989元 97年12月28日 19時36分 永康二王郵局帳號：000-00000000000000號（沈琮棋） 甲○○共同犯詐欺取財罪，處有期徒刑玖月，併科罰金新臺幣貳仟元，罰金如易服勞役，以新臺幣壹仟元折算壹日。 扣案如附表二編號2、3、6至9所示之物均沒收。 原起訴書附表二編號17 17 巳○○ 詐欺集團成員於97年12月28日19時55分，撥打電話予巳○○，佯稱係網路購物服務人員，告知巳○○先前網路購物，因收貨時人員疏失誤設定成分期付款，指示其操作自動櫃員機更正云云，致巳○○陷於錯誤，而依指示操作自動櫃員機。 7,017元 97年12月28日 21時7分 永康二王郵局帳號：000-00000000000000號（沈琮棋） 甲○○共同犯詐欺取財罪，處有期徒刑玖月，併科罰金新臺幣貳仟元，罰金如易服勞役，以新臺幣壹仟元折算壹日。 扣案如附表二編號2、3、6至9所示之物均沒收。 ①原起訴書附表二編號18 ②該帳戶款項於同日即遭圈存（見偵2117卷三第195頁）。 18 Ｚ○○ 詐欺集團成員於97年12月28日9時17分，撥打電話予Ｚ○○，佯稱係網路購物服務人員，告知Ｚ○○先前網路購物，因人員疏失誤設定成分期付款，指示其操作自動櫃員機更正云云，致Ｚ○○陷於錯誤，而依指示操作自動櫃員機。 43,000元 97年12月28日22時49分存款20,000元、22時51分存款23,000元 第一商業銀行路竹分行帳號：000-00000000000號（蘇立晟） 甲○○共同犯詐欺取財罪，處有期徒刑玖月，併科罰金新臺幣肆仟元，罰金如易服勞役，以新臺幣壹仟元折算壹日。 扣案如附表二編號2、3、6至9所示之物均沒收。 ①原起訴書附表二編號19 ②Ｚ○○另外匯款29,998元至台北富邦銀行台南縣永康分行帳號：000-0000000000000000號【非本件使用人頭帳戶】 19 Ｒ○○○ 詐欺集團成員於98年1月13日約12時許，先後撥打電話予Ｒ○○○，接續佯稱係其三姊，因玩融資需要調度資金，而以電話指示其匯款至指定帳戶云云，致Ｒ○○○陷於錯誤，接續於右列時間依指示匯款至指定帳戶。 70,000元 98年1月13日 約13時許 上海銀行北高雄分行帳號：000-00000000000000號（許建泓） 甲○○共同犯詐欺取財罪，處有期徒刑玖月。 扣案如附表二編號2、3、6至9所示之物均沒收。  原起訴書附表二編號20    530,000元 98年1月14日 約11時匯款230,000元、15時53分匯款200,000元、98年1月15日10時14分匯款100,000元 中華郵政埤頭郵局帳號：000-00000000000000號（吳如卿）   20 丁○○ 詐欺集團成員於98年1月12日11時許，撥打電話予丁○○，佯稱係其女兒，因急需用錢云云，致丁○○陷於錯誤，而依指示臨櫃匯款至指定帳戶。 40,000元 98年1月12日 12時20分 兆豐銀行頭份分行帳號：000-00000000000號（林建華） 甲○○共同犯詐欺取財罪，處有期徒刑柒月。 扣案如附表二編號2、3、6至9所示之物均沒收。 原起訴書附表二編號21 21 ｃ○○ 詐欺集團成員於98年1月17日18時30分，撥打電話予ｃ○○，佯稱係東森購物中心人員，告知ｃ○○先前網路購物，因公司作業疏失誤設定成分期付款，指示其操作自動櫃員機更正云云，致ｃ○○陷於錯誤，而依指示操作自動櫃員機。 18,123元 98年1月17日 第一商業銀行永和分行帳號：000-00000000000號（葉竹君） 甲○○共同犯詐欺取財罪，處有期徒刑玖月，併科罰金新臺幣肆仟元，罰金如易服勞役，以新臺幣壹仟元折算壹日。 扣案如附表二編號2、3、6至9所示之物均沒收。 ①原起訴書附表二編號22 ②ｃ○○另外匯款29,999元至至大台北商業銀行景美分行帳號：000-0000000000000號，亦匯款30,000元匯款至第一商業銀行長泰分行帳號：000-00000000000號【均非本件使用人頭帳戶】 22 丑○○ 詐欺集團成員於98年1月1日19時許，先撥打電話予丑○○，佯稱係奇摩購物拍賣網站之賣家，告知丑○○先前網路購物，因人員疏失誤設定成分期付款，要求丑○○提供往來郵局的電話，嗣再由自稱郵局人員之詐欺集團成員接續撥打電話予丑○○，指示其操作更正云云，致丑○○陷於錯誤，而依指示接續現金匯款、操作自動櫃員機。 18,000元 98年1月1日 23時19分 第一商業銀行苗栗分行帳號：000-00000000000號（楊君正） 甲○○共同犯詐欺取財罪，處有期徒刑玖月，併科罰金新臺幣壹萬伍仟元，罰金如易服勞役，以新臺幣壹仟元折算壹日。 扣案如附表二編號2、3、6至9所示之物均沒收。 原起訴書附表二編號23    82,000元 98年1月1日 23時42分匯款80,000元、23時47分匯款1,000元、23時52分匯款1,000元 第一商業銀行岡山分行帳號：000-00000000000號（王勝弘）       29,998元 98年1月2日 0時34分 合作金庫銀行路竹分行帳號：000-0000000000000號（楊君正）   23 Ｂ○○ 詐欺集團成員於98年1月13日17時許，撥打電話予Ｂ○○，佯稱係奇摩網路購物之賣家，告知Ｂ○○先前網路購物，因作業人員疏失誤設定成分期付款，嗣再由自稱臺灣銀行人員之詐欺集團成員撥打電話予Ｂ○○，指示其操作自動櫃員機更正云云，致Ｂ○○陷於錯誤，而依指示操作自動櫃員機。 30,000元 98年1月13日 18時39分 中國信託新營分行帳號：000-000000000000號 （潘建安） 甲○○共同犯詐欺取財罪，處有期徒刑玖月，併科罰金新臺幣肆仟元，罰金如易服勞役，以新臺幣壹仟元折算壹日。 扣案如附表二編號2、3、6至9所示之物均沒收。 ①原起訴書附表二編號24 ②Ｂ○○另外匯款43,623元至林園福興郵局鳳山26支帳號：000-00000000000000號【非件使用人頭帳戶】 24 庚○○ 詐欺集團成員於97年12月12日22時8分，撥打電話予庚○○，指示其操作自動櫃員機云云，致庚○○陷於錯誤，而依指示操作自動櫃員機。 119,000元 97年12月12日 22時46分匯款29,000元、22時49分匯款29,000元、22時51分匯款30,000元、22時52分匯款29,000元、22時54分匯款2,000元 中國信託銀行中和分行帳號：000-000000000000號（蔡宜芳） 甲○○共同犯詐欺取財罪，處有期徒刑柒月。 扣案如附表二編號2、3、6至9所示之物均沒收。  原起訴書附表二編號25 25 Ｙ○○ 詐欺集團成員於98年1月1日於網路上跟Ｙ○○聊天，佯稱有在援交，惟須先匯款確認非警察身分云云，致Ｙ○○陷於錯誤，而依指示操作自動櫃員機。 27,012元 98年1月2日 19時09分 中國信託銀行桃園分行帳號：000-000000000000號（李健成） 甲○○共同犯詐欺取財罪，處有期徒刑柒月。 扣案如附表二編號2、3、6至9所示之物均沒收。   原起訴書附表二編號26 26 Ａ○○ 詐欺集團成員於97年12月31日20時許，於網路上跟Ａ○○聊天，佯稱有在援交，惟須先無摺存款存入現金云云，致Ａ○○陷於錯誤，而依指示操作自動櫃員機。 3,000元 97年12月31日 22時 第一商業銀行頭份分行帳號：000-00000000000號（陳憶涵）  甲○○共同犯詐欺取財罪，處有期徒刑柒月。 扣案如附表二編號2、3、6至9所示之物均沒收。 原起訴書附表二編號27 27 卯○○ 詐欺集團成員於98年1月2日22時38分，撥打電話予卯○○，佯稱係網路購物之賣家，告知卯○○先前網路購物，因付款程序有問題，指示其操作自動櫃員機、匯款方式測試更正云云，致卯○○陷於錯誤，而依指示操作自動櫃員機及現金匯款至指定帳戶。 200,000元 98年1月2日 中國信託銀行桃園分行帳號：000-000000000000號（李健成） 甲○○共同犯詐欺取財罪，處有期徒刑捌月。 扣案如附表二編號2、3、6至9所示之物均沒收。    ①原起訴書附表二編號28 ②卯○○另外匯款60,000元至陽信銀行新福分行帳號：000-000000000000【非本件使用人頭帳戶】 28 Ｔ○○ 詐欺集團成員於98年1月1日22時許，於交友網站與Ｔ○○聊天，並撥打電話予Ｔ○○，佯稱伴遊，惟須先匯款云云，致Ｔ○○陷於錯誤，而依指示操作自動櫃員機。 10,000元 98年1月1日23時24分匯款5,000元、23時31分匯款5,000元 第一商業銀行苗栗分行帳號：000-00000000000號（楊君正） 甲○○共同犯詐欺取財罪，處有期徒刑玖月，併科罰金新臺幣肆仟元，罰金如易服勞役，以新臺幣壹仟元折算壹日。 扣案如附表二編號2、3、6至9所示之物均沒收。 原起訴書附表二編號29 29 Ｄ○○ 詐欺集團成員於97年12月28日，撥打電話予Ｄ○○，佯稱係網路購物之人員，告知Ｄ○○先前網路購物，因貨品出貨事宜有誤，指示其操作自動櫃員機更正云云，致Ｄ○○陷於錯誤，而依指示操作自動櫃員機。 2,000元 97年12月28日 第一商業銀行路竹分行帳號：000-00000000000號（蘇立晟） 甲○○共同犯詐欺取財罪，處有期徒刑玖月，併科罰金新臺幣貳仟元，罰金如易服勞役，以新臺幣壹仟元折算壹日。 扣案如附表二編號2、3、6至9所示之物均沒收。 ①原起訴書附表二編號30 ②Ｄ○○另外匯款10,000元至郵局帳號：000-00000000000000號，亦匯款18,000元匯款至合作金庫銀行員林分行帳號：000-0000000000000號【均非本件使用人頭帳戶】 30 Ｍ○○ 詐欺集團成員於97年12月27日17時許，撥打電話予Ｍ○○，佯稱碰面交友，惟須先匯款云云，致Ｍ○○陷於錯誤，而依指示操作自動櫃員機。 56,000元 97年12月27日 20時38分匯款30,000元、21時17分匯款6,000元、97年12月28日14時38分匯款20,000元 第一商業銀行路竹分行帳號：000-00000000000號（蘇立晟） 甲○○共同犯詐欺取財罪，處有期徒刑玖月，併科罰金新臺幣壹萬元，罰金如易服勞役，以新臺幣壹仟元折算壹日。 扣案如附表二編號2、3、6至9所示之物均沒收。  ①原起訴書附表二編號31 ②Ｍ○○另外匯款62,000元至第一商業銀行帳號：00000000000號，亦匯款5,000元匯款至渣打銀行帳號：00000000000000號，匯款143,000元至中國信託銀行帳號：000-000000000000號【均非本件使用人頭帳戶】 31 甲○○ 詐欺集團成員於98年1月1日19時許，撥打電話予甲○○，佯稱係奇摩拍賣網站之賣家，告知甲○○先前網路購物，因作業人員疏失誤設定成分期付款，嗣再由自稱郵局人員之詐欺集團成員撥打電話予甲○○，指示其操作自動櫃員機更正云云，致甲○○陷於錯誤，而依指示操作自動櫃員機。 8,123元 98年1月1日 19時31分 第一商業銀行頭份分行帳號：000-00000000000（陳憶涵） 甲○○共同犯詐欺取財罪，處有期徒刑玖月，併科罰金新臺幣貳仟元，罰金如易服勞役，以新臺幣壹仟元折算壹日。 扣案如附表二編號2、3、6至9所示之物均沒收。 原起訴書附表二編號32 32 Ｆ○○ 詐欺集團成員於98年1月1日17時40分許，撥打電話予Ｆ○○，佯稱係奇摩拍賣網站之賣家，告知Ｆ○○先前網路購物，因作業人員疏失誤設定成分期付款，嗣再由自稱彰化銀行行員之詐欺集團成員撥打電話予Ｆ○○，指示其操作自動櫃員機更正云云，致Ｆ○○陷於錯誤，而依指示操作自動櫃員機。 10,017元 98年1月1日 18時47分 第一商業銀行頭份分行帳號：000-00000000000（陳憶涵） 甲○○共同犯詐欺取財罪，處有期徒刑玖月，併科罰金新臺幣肆仟元，罰金如易服勞役，以新臺幣壹仟元折算壹日。 扣案如附表二編號2、3、6至9所示之物均沒收。 原起訴書附表二編號33 33 Ｃ○○（原名陳○○） 詐欺集團成員於98年1月9日，撥打電話予Ｃ○○，佯稱係羅代書，告知Ｃ○○信貸整合事宜，嗣再由自稱華南銀行總行陳經理之詐欺集團成員撥打電話予Ｃ○○，稱須匯款法院公證費用，並指示其操作自動櫃員機云云，致Ｃ○○陷於錯誤，而依指示操作自動櫃員機及臨櫃匯款至指定帳戶。 17,200元 98年1月13日 12時45分 合作金庫銀行北苗栗分行帳號：000-0000000000000號（游仲良） 甲○○共同犯詐欺取財罪，處有期徒刑玖月，併科罰金新臺幣肆仟元，罰金如易服勞役，以新臺幣壹仟元折算壹日。 扣案如附表二編號2、3、6至9所示之物均沒收。 ①原起訴書附表二編號34 ②Ｃ○○另外匯款32,800元至華南銀行大溪分行帳號：000000000000號【非本件使用人頭帳戶】 34 Ｇ○○ 詐欺集團成員於97年12月8日18時許，撥打電話予Ｇ○○，佯稱係奇摩拍賣網路之賣家，告知Ｇ○○先前網路購物，因作業人員疏失誤設定成分期付款，嗣於97年12月12日22時35分由自稱玉山銀行客服人員之詐欺集團成員撥打電話予Ｇ○○，指示其操作自動櫃員機更正云云，致Ｇ○○陷於錯誤，而依指示操作自動櫃員機。 23,024元 97年12月12日 22時45分 中華郵政成功分行第44支局帳號：000-00000000000000號（蔡宜芳） 甲○○共同犯詐欺取財罪，處有期徒刑玖月，併科罰金新臺幣肆仟元，罰金如易服勞役，以新臺幣壹仟元折算壹日。 扣案如附表二編號2、3、6至9所示之物均沒收。 原起訴書附表二編號35 35 孫○○ 詐欺集團成員於97年12月12日19時15分，撥打電話予孫○○，佯稱係奇摩購物中心之人員，告知孫○○先前網路購物帳款有問題，嗣再由自稱中國信託銀行人員之詐欺集團成員撥打電話指示其操作自動櫃員機取消分期付款云云，致孫○○陷於錯誤，而依指示操作自動櫃員機。 7,990元 97年12月12日 23時19分 中華郵政台北成功郵局帳號：000-00000000000000號（蔡宜芳） 甲○○共同犯詐欺取財罪，處有期徒刑玖月，併科罰金新臺幣貳仟元，罰金如易服勞役，以新臺幣壹仟元折算壹日。 扣案如附表二編號2、3、6至9所示之物均沒收。 原起訴書附表二編號36 36 申○○ 詐欺集團成員於98年1月8日13時15分許，撥打電話予申○○，佯稱係其朋友雅淑，因目前急需用錢云云，致申○○陷於錯誤，而依指示操作自動櫃員機。 30,000元 98年1月8日 13時26分 中華郵政羅東南門郵局帳號：000-00000000000000號（林志亮） 甲○○共同犯詐欺取財罪，處有期徒刑柒月。 扣案如附表二編號2、3、6至9所示之物均沒收。  ①原起訴書附表二編號37 ②該帳戶款項於同日即遭圈存（見偵2117卷九第36頁）。 37 己○○ 詐欺集團成員於98年1月13日21時10分，撥打電話予己○○，佯稱係拍賣網站之賣家，告知己○○先前網路購物，因作業人員疏失誤設定成分期付款，嗣再由自稱彰化銀行人員之詐欺集團成員撥打電話與己○○，指示其操作自動櫃員機更正云云，致己○○陷於錯誤，而依指示操作自動櫃員機。 20,123元 98年1月13日 21時57分 京城商業銀行鹽水分行帳號：000-000000000000（潘建安） 甲○○共同犯詐欺取財罪，處有期徒刑玖月，併科罰金新臺幣肆仟元，罰金如易服勞役，以新臺幣壹仟元折算壹日。 扣案如附表二編號2、3、6至9所示之物均沒收。  原起訴書附表二編號38 38 Ｅ○○ 詐欺集團成員於98年1月18日14時50分許，撥打電話予Ｅ○○，佯稱係東森購物之客服人員，告知Ｅ○○先前網路購物帳款有問題，嗣再由自稱花旗銀行行員之詐欺集團成員撥打電話指示其操作自動櫃員機更正云云，致Ｅ○○陷於錯誤，而依指示操作自動櫃員機。 59,998元 98年1月18日 15時1分匯款29,999元、15時7分匯款29,999元 第一商業銀行永和分行帳號：000-00000000000號（葉竹君） 甲○○共同犯詐欺取財罪，處有期徒刑玖月，併科罰金新臺幣壹萬元，罰金如易服勞役，以新臺幣壹仟元折算壹日。 扣案如附表二編號2、3、6至9所示之物均沒收。  原起訴書附表二編號39 39 壬○○ 詐欺集團成員於98年1月13日20時20分許，撥打電話予壬○○，佯稱係奇摩拍賣網路之賣家，告知壬○○先前網路購物，因作業人員疏失誤設定成分期付款，嗣再由自稱中華郵政人員之詐欺集團成員撥打電話予壬○○，指示其操作自動櫃員機更正云云，致壬○○陷於錯誤，而依指示操作自動櫃員機。 20,999元 97年1月13日 20時38分 上海銀行北高雄分行帳號：000-00000000000000（許建泓） 甲○○共同犯詐欺取財罪，處有期徒刑柒月。 扣案如附表二編號2、3、6至9所示之物均沒收。   原起訴書附表二編號40 40 辛○○ 詐欺集團成員於98年1月17日18時53分許，撥打電話予辛○○，佯稱係東森購物網站之服務人員，告知辛○○先前網路購物，因作業人員疏失誤多刷一筆2,680元匯款，嗣再由自稱上海銀行行員之詐欺集團成員撥打電話予辛○○，指示其操作自動櫃員機更正云云，致辛○○陷於錯誤，而依指示操作自動櫃員機。 15,000元 98年1月17日 18時53分 第一商業銀行永和分行帳號：000-00000000000號（葉竹君） 甲○○共同犯詐欺取財罪，處有期徒刑玖月，併科罰金新臺幣肆仟元，罰金如易服勞役，以新臺幣壹仟元折算壹日。 扣案如附表二編號2、3、6至9所示之物均沒收。  原起訴書附表二編號41 41 郭○○ 詐欺集團成員於98年1月14日13時19分，撥打電話予郭○○，佯稱係張代書，告知郭明興貸款事宜，嗣再由自稱華南銀行陳經理之詐欺集團成員撥打電話予郭○○，稱須匯款到黃筠雲指定帳號，並指示其匯款云云，致郭○○陷於錯誤，而依指示臨櫃匯款至指定帳戶。 40,000元   98年1月16日 合作金庫竹山分行帳號：000-0000000000000號（吳如卿） 甲○○共同犯詐欺取財罪，處有期徒刑柒月。 扣案如附表二編號2、3、6至9所示之物均沒收。   ①原起訴書附表二編號42 ②郭明興另外匯款共86,380 元至華南銀行北臺南分行帳號：000000000000號、台新商業銀行帳號：00000000000000號、第一銀行帳號：00000000000號【均非本件使用人頭帳戶】 42 ｄ○○ 詐欺集團成員於98年1月1日21時57分，撥打電話予ｄ○○，佯稱係奇摩拍賣網路之賣家，告知ｄ○○先前網路購物，因作業人員疏失誤設定成分期付款，嗣再由自稱郵局人員之詐欺集團成員撥打電話予ｄ○○，指示其操作自動櫃員機更正云云，致ｄ○○陷於錯誤，而依指示操作自動櫃員機。 29,998元   98年1月2日 合作金庫銀行路竹分行帳號：000-0000000000000號（楊君正） 甲○○共同犯詐欺取財罪，處有期徒刑玖月，併科罰金新臺幣肆仟元，罰金如易服勞役，以新臺幣壹仟元折算壹日。 扣案如附表二編號2、3、6至9所示之物均沒收。  ①原起訴書附表二編號43 ②ｄ○○另外匯款29,998元至永豐銀行正義分行帳號：000-00000000000000號【非本件使用人頭帳戶】 43 Ｓ○○ 詐欺集團成員於98年1月1日20時10分，於網路上與Ｓ○○聊天後，即撥打電話予Ｓ○○，佯稱網路援交，惟須先匯款確認非警察身分云云，致Ｓ○○陷於錯誤，而依指示操作自動櫃員機。 10,979元 98年1月1日 21時46分 合作金庫銀行路竹分行帳號：000-0000000000000號（楊君正） 甲○○共同犯詐欺取財罪，處有期徒刑玖月，併科罰金新臺幣肆仟元，罰金如易服勞役，以新臺幣壹仟元折算壹日。 扣案如附表二編號2、3、6至9所示之物均沒收。  ①原起訴書附表二編號44 ②Ｓ○○另外存款91,000元至中國信託銀行帳號：000-000000000000號【非本件使用人頭帳戶】 44 酉○○ 詐欺集團成員於98年1月1日，撥打電話予酉○○，佯稱係奇摩拍賣網路之賣家，告知酉○○先前網路購物，因作業人員疏失誤設定成分期付款，指示其操作自動櫃員機更正云云，致酉○○陷於錯誤，而依指示操作自動櫃員機。 14,196元 98年1月1日 第一商業銀行頭份分行帳號：000-00000000000號（陳憶涵） 甲○○共同犯詐欺取財罪，處有期徒刑玖月，併科罰金新臺幣肆仟元，罰金如易服勞役，以新臺幣壹仟元折算壹日。 扣案如附表二編號2、3、6至9所示之物均沒收。 原起訴書附表二編號45 45 ａ○○ 詐欺集團成員於98年1月5日12時49分，撥打電話予ａ○○，佯稱係林代書，告知ａ○○貸款事宜，惟須至地方法院索取公證書公證債務人與債權人合約，且繳交兩期的月付金云云，致ａ○○陷於錯誤，而依指示操作自動櫃員機。 20,240元 98年1月8日 14時9分 合作金庫銀行羅東分行帳號：000-0000000000000號（林志亮） 甲○○共同犯詐欺取財罪，處有期徒刑柒月。 扣案如附表二編號2、3、6至9所示之物均沒收。   原起訴書附表二編號46 46 Ｘ○○ 詐欺集團成員於98年1月6日，撥打電話予Ｘ○○，佯稱係羅代書，告知Ｘ○○貸款事宜，惟須先繳交法院之公證費、律師之公證費云云，致Ｘ○○陷於錯誤，而依指示操作自動櫃員機。 27,450元 98年1月8日 12時20分匯款6,250元、16時12分匯款21,200元 合作金庫銀行羅東分行帳號：000-0000000000000號（林志亮） 甲○○共同犯詐欺取財罪，處有期徒刑玖月，併科罰金新臺幣肆仟元，罰金如易服勞役，以新臺幣壹仟元折算壹日。 扣案如附表二編號2、3、6至9所示之物均沒收。 原起訴書附表二編號47 47 戌○○ 詐欺集團成員於98年1月2日，撥打電話予戌○○，佯稱係羅代書，告知戌○○可代辦貸款事宜，惟須繳交律師公證費，嗣於98年1月13日由自稱華南銀行陳經理之詐欺集團成員撥打電話予戌○○，確認匯款帳號，並指示其操作自動櫃員機云云，致戌○○陷於錯誤，而依指示操作自動櫃員機。 25,450元 98年1月13日 10時17分匯款6,250元、13時49分匯款19,200元 合作金庫銀行北苗栗分行帳號：000-0000000000000號（游仲良 ） 甲○○共同犯詐欺取財罪，處有期徒刑柒月。 扣案如附表二編號2、3、6至9所示之物均沒收。   原起訴書附表二編號48 48 Ｕ○○ 詐欺集團成員於98年1月8日16時10分，撥打電話予Ｕ○○，佯稱網路援交，惟須先匯款繳納小姐基本費及保證金云云，致Ｕ○○陷於錯誤，而依指示操作自動櫃員機。 10,000元 98年1月8日 16時17分匯款3,000元、16時45分匯款7,000元 第一商業銀行松貿分行帳號：000-00000000000號（吳睿辰） 甲○○共同犯詐欺取財罪，處有期徒刑柒月。 扣案如附表二編號2、3、6至9所示之物均沒收。  原起訴書附表二編號49 49 Ｎ○○ 詐欺集團成員於97年12月22日11時許，意圖為自己不法之所有，基於一詐欺取財之犯意，接續為下列行為：先後於右列時間撥打電話予Ｎ○○，佯稱係代書，告知Ｎ○○可以內線交易方式幫其辦理貸款，惟須先繳納律師費，嗣自稱華南銀行總行陳經理之詐欺集團成員撥打話予Ｎ○○，稱須繳納帳戶設定費，於右列時間指示其臨櫃匯款及操作自動櫃員機云云，致Ｎ○○陷於錯誤，而依指示臨櫃匯款至指定帳戶及操作自動櫃員機。 24,180元 97年12月23日 12時存入4,980元、97年12月24日存入19,200元 國泰世華銀行大興分行帳號：000-000000000000號（紀韋全） 甲○○共同犯詐欺取財罪，處有期徒刑玖月，併科罰金新臺幣肆仟元，罰金如易服勞役，以新臺幣壹仟元折算壹日。 扣案如附表二編號2、3、6至9所示之物均沒收。 原起訴書附表二編號50    19,200元 97年12月26日 12時45分 台北富邦商業銀行農安分行帳號：000-000000000000號（陳奕勳）   50 ｂ○○ 詐欺集團成員於97年12月18日10時，撥打電話予ｂ○○，佯稱係陳代書，告知ｂ○○貸款事宜，惟須先匯款律師擔保費用，嗣再由自稱華南銀行陳經理之詐欺集團成員撥打電話予ｂ○○，稱須繳交貸款設定費用，並指示其操作自動櫃員機云云，致ｂ○○陷於錯誤，而依指示操作自動櫃員機。 16,800元 97年12月24日 國泰世華銀行大興分行帳號：000-000000000000號（紀韋全） 甲○○共同犯詐欺取財罪，處有期徒刑柒月。 扣案如附表二編號2、3、6至9所示之物均沒收。   原起訴書附表二編號51 51 午○○ 詐欺集團成員於97年12月24日21時，撥打電話予午○○，佯稱係郵局專員，告知午○○先前網路購物付款發生錯誤，須取消分期付款設定，並指示其操作自動櫃員機更正云云，致午○○陷於錯誤，而依指示操作自動櫃員機。 9,123元 97年12月24日 國泰世華銀行大興分行帳號：000-000000000000號（紀韋全） 甲○○共同犯詐欺取財罪，處有期徒刑玖月，併科罰金新臺幣貳仟元，罰金如易服勞役，以新臺幣壹仟元折算壹日。 扣案如附表二編號2、3、6至9所示之物均沒收。 原起訴書附表二編號52 52 黃○○ 詐欺集團成員於97年12月24日14時許，於網路上與黃○○聊天，佯稱網路援交，惟須先匯款確認身分云云，致黃○○陷於錯誤，而依指示操作自動櫃員機。 16,949元 97年12月24日21時2分匯款 12,592元、21時3分匯款3,897元、21時5分匯款460元 國泰世華銀行大興分行帳號：000-000000000000號（紀韋全） 甲○○共同犯詐欺取財罪，處有期徒刑玖月，併科罰金新臺幣肆仟元，罰金如易服勞役，以新臺幣壹仟元折算壹日。 扣案如附表二編號2、3、6至9所示之物均沒收。 原起訴書附表二編號53 53 Ｊ○○ 詐欺集團成員於98年12月17日前2星期，撥打電話予Ｊ○○，佯稱係中國信託銀行櫃檯人員，告知Ｊ○○先前網路購物，因付款方式出問題，指示其操作自動櫃員機更正云云，致Ｊ○○陷於錯誤，而依指示操作自動櫃員機。 29,998元 97年12月17日 合作金庫銀行壢新分行帳號：000-0000000000000號（陳立宏） 甲○○共同犯詐欺取財罪，處有期徒刑玖月，併科罰金新臺幣肆仟元，罰金如易服勞役，以新臺幣壹仟元折算壹日。 扣案如附表二編號2、3、6至9所示之物均沒收。 原起訴書附表二編號54 54 乙○○ 詐欺集團成員於97年12月22日22時，與乙○○通電話，佯稱可協助乙○○辦理貸款事宜，惟須先匯款律師擔保費用云云，致乙○○陷於錯誤，而依指示操作自動櫃員機。 4,980元 97年12月23日 國泰世華銀行大興分行帳號：000-000000000000號（紀韋全） 甲○○共同犯詐欺取財罪，處有期徒刑玖月，併科罰金新臺幣貳仟元，罰金如易服勞役，以新臺幣壹仟元折算壹日。 扣案如附表二編號2、3、6至9所示之物均沒收。 原起訴書附表二編號55 55 寅○○ 詐欺集團成員於97年12月21日13時許，於網路上與寅○○聊天，佯稱網路援交，寅○○不願意，改稱跟朋友買東西缺錢欲向其借款云云，致寅○○陷於錯誤，而依指示操作自動櫃員機。 9,077元 97年12月21日 中華郵政太麻里郵局帳號：000-00000000000000號（潘國亮） 甲○○共同犯詐欺取財罪，處有期徒刑玖月，併科罰金新臺幣貳仟元，罰金如易服勞役，以新臺幣壹仟元折算壹日。 扣案如附表二編號2、3、6至9所示之物均沒收。 原起訴書附表二編號56 56 地○○ 詐欺集團成員於97年12月21日22時許，於網路上與地○○聊天，佯稱網路援交，惟須先匯款確認身分云云，致地○○陷於錯誤，而依指示操作自動櫃員機。 29,732元 97年12月22日 中華郵政太麻里郵局帳號：000-00000000000000號（潘國亮） 甲○○共同犯詐欺取財罪，處有期徒刑柒月。 扣案如附表二編號2、3、6至9所示之物均沒收。 ①原起訴書附表二編號57 ②該帳戶款項於同日即遭圈存（見偵2117卷五第182頁）。 57 丙○○ 詐欺集團成員於97年12月19日0時許，於網路上與丙○○聊天，佯稱網路援交，惟須先匯款繳納性交易及保證金云云，致丙○○陷於錯誤，而依指示操作自動櫃員機。 30,000元 97年12月19日2時29分匯款2,500元、2時49分匯款7,500元、3時3分匯款20,000元 合作金庫銀行壢新分行帳號：000-0000000000000號（陳立宏） 甲○○共同犯詐欺取財罪，處有期徒刑玖月，併科罰金新臺幣肆仟元，罰金如易服勞役，以新臺幣壹仟元折算壹日。 扣案如附表二編號2、3、6至9所示之物均沒收。 原起訴書附表二編號58 58 玄○○ 詐欺集團成員於97年12月22日14時許，於網路上與玄○○聊天，佯稱網路援交，惟須先繳納保證金云云，致玄○○陷於錯誤，而依指示操作自動櫃員機。 5,000元 97年12月22日 渣打銀行豐原分行帳號：000-00000000000000號（陳浚晏） 甲○○共同犯詐欺取財罪，處有期徒刑玖月，併科罰金新臺幣貳仟元，罰金如易服勞役，以新臺幣壹仟元折算壹日。 扣案如附表二編號2、3、6至9所示之物均沒收。 原起訴書附表二編號59 59 辰○○ 詐欺集團成員於97年12月14日，撥打網路電話予辰○○，稱缺錢需要其幫忙云云，致辰○○陷於錯誤，而依指示操作自動櫃員機。 20,006元 97年12月16日 台中商業銀行苑裡分行帳號：000-000000000000號（鍾宜彤） 甲○○共同犯詐欺取財罪，處有期徒刑柒月。 扣案如附表二編號2、3、6至9所示之物均沒收。 原起訴書附表二編號60 60 Ｐ○○ 詐欺集團成員於97年12月中旬，撥打電話予Ｐ○○，佯稱係陳代書，告知Ｐ○○可協助辦理貸款事宜，惟須匯款律師公證費云云，致Ｐ○○陷於錯誤，而依指示操作自動櫃員機。 18,200元 97年12月18日 合作金庫銀行壢新分行帳號：000-0000000000000號（陳立宏） 甲○○共同犯詐欺取財罪，處有期徒刑玖月，併科罰金新臺幣肆仟元，罰金如易服勞役，以新臺幣壹仟元折算壹日。 扣案如附表二編號2、3、6至9所示之物均沒收。 原起訴書附表二編號61 61 Ｉ○○ 詐欺集團成員於97年9月12日20時8分許，撥打電話予Ｉ○○，佯稱係奇摩購物網之賣家，告知Ｉ○○先前網路購物於超商取貨付款時簽名表格有誤，要求Ｉ○○提供提款卡背後郵局之聯絡電話，之後其即接到自稱郵局人員來電告知，其帳戶資料外洩，要求將帳戶內之資金領出再存入內卡帳戶較安全云云，致Ｉ○○陷於錯誤，而依指示將款項存入指定帳戶。 99,000元 97年9月12日 聯邦商業銀行中和分行帳號：000-000000000000000號（林育鴻） 甲○○共同犯詐欺取財罪，處有期徒刑柒月。 扣案如附表二編號2、3、6至9所示之物均沒收。  原起訴書附表二編號1 

附表二：（扣案物）
編號 扣押物品名稱、數量 所有人/持有人 備註 是否沒收 1 身分證影本22張 甲○○ ①本院保管字號：98年度院保字第35號編號8。 ②臺灣新竹地方檢察署保管字號：98年度保字第342號。 否 2 手機6支 甲○○ ①本院保管字號：98年度院保字第35號編號9。 ②臺灣新竹地方檢察署保管字號：98年度保字第342號。 是 3 空白SIM卡4張 甲○○ ①本院保管字號：98年度院保字第35號編號10。 ②臺灣新竹地方檢察署保管字號：98年度保字第342號。 是 4 存摺2本 甲○○ ①本院保管字號：98年度院保字第35號編號11。 ②臺灣新竹地方檢察署保管字號：98年度保字第342號。 否 5 宅急便領貨存根2張 甲○○ ①本院保管字號：98年度院保字第35號編號12。 ②臺灣新竹地方檢察署保管字號：98年度保字第342號。 否 6 SIM卡6張 甲○○ ①本院保管字號：98年度院保字第35號編號13。 ②臺灣新竹地方檢察署保管字號：98年度保字第342號。 是  7 電話儲值卡4張 甲○○ ①本院保管字號：98年度院保字第35號編號14。 ②臺灣新竹地方檢察署保管字號：98年度保字第342號。 是 8 印章5個 甲○○ ①本院保管字號：98年度院保字第35號編號15。 ②臺灣新竹地方檢察署保管字號：98年度保字第342號。 是 9 提款卡21張 甲○○ ①本院保管字號：98年度院保字第35號編號16。 ②臺灣新竹地方檢察署保管字號：98年度保字第342號。 是 10 存提款交易明細17張 甲○○ ①本院保管字號：98年度院保字第35號編號17。 ②臺灣新竹地方檢察署保管字號：98年度保字第342號。 否 11 中國信託提款對帳單2張  吳定謀 ①本院保管字號：98年度院保字第35號編號18。 ②臺灣新竹地方檢察署保管字號：98年度保字第342號。 否  12 SIM卡（記事筆札1張）1張  吳定謀 ①本院保管字號：98年度院保字第35號編號19。 ②臺灣新竹地方檢察署保管字號：98年度保字第342號。 否  13 教戰守則2張  吳定謀 ①本院保管字號：98年度院保字第35號編號20。 ②臺灣新竹地方檢察署保管字號：98年度保字第342號。 否  14 筆記本1本  吳定謀 ①本院保管字號：98年度院保字第35號編號21。 ②臺灣新竹地方檢察署保管字號：98年度保字第342號。 否  15 宅急便收執聯3張  吳定謀 ①本院保管字號：98年度院保字第35號編號22。 ②臺灣新竹地方檢察署保管字號：98年度保字第342號。 否  16 家樂福電信門號申請書1張  吳定謀 ①本院保管字號：98年度院保字第35號編號23。 ②臺灣新竹地方檢察署保管字號：98年度保字第342號。 否  17 信用卡1張  吳定謀 ①本院保管字號：98年度院保字第35號編號24。 ②臺灣新竹地方檢察署保管字號：98年度保字第342號。 否  18 毀損之信用卡10張  吳定謀 ①本院保管字號：98年度院保字第35號編號25。 ②臺灣新竹地方檢察署保管字號：98年度保字第342號。 否  19 記事紙3張  吳定謀 ①本院保管字號：98年度院保字第35號編號26。 ②臺灣新竹地方檢察署保管字號：98年度保字第342號。 否  20 存摺1本  吳定謀 ①本院保管字號：98年度院保字第35號編號27。 ②臺灣新竹地方檢察署保管字號：98年度保字第342號。 否  21 身分證影本1張  吳定謀 ①本院保管字號：98年度院保字第35號編號28。 ②臺灣新竹地方檢察署保管字號：98年度保字第342號。 否  22 手機6支  吳定謀 ①本院保管字號：98年度院保字第35號編號29。 ②臺灣新竹地方檢察署保管字號：98年度保字第342號。 否  23 現金78,800元  吳定謀 ①本院保管字號：98年度院保字第35號編號30。 ②臺灣新竹地方檢察署保管字號：98年度保字第342號。 否  24 筆記型電腦1件  吳定謀 ①本院保管字號：98年度院保字第35號編號31。 ②臺灣新竹地方檢察署保管字號：98年度保字第342號。 否  25 碎紙1包  吳定謀 ①本院保管字號：98年度院保字第35號編號32。 ②臺灣新竹地方檢察署保管字號：98年度保字第342號。 否  

附表三：
編號 附表一編號 被害人/ 告訴人 調解（和解）內容 左列調解（和解）內容履行情形  調解（和解）款項匯入帳戶 緩刑條件 備註     確定已清償部分 尚未確定是否清償（或確定未清償）之餘款數額    1 1 Ｏ○○ 甲○○、吳定謀願連帶給付Ｏ○○新臺幣（下同）18,000元，給付方法為分2期給付，第1期於98年11月30日由甲○○、吳定謀連帶分別給付Ｏ○○上開款項之7成，其餘3成於104年11月30日一次給付，如1期不按時履行，視為全部到期。 已轉帳第1期款項12,600元至Ｏ○○之右列帳戶。 5,400元 湖口鳳凰郵局帳號0000000-0000000號 5,400元 本院98年度竹調字第229號調解筆錄（見98易109卷一第252頁至第253頁）。     98年11月27日國泰世華銀行MYATM 明細表-轉帳列印資料（見98易109卷二第100頁）     2 7 子○○ 甲○○、吳定謀願連帶給付子○○33,000元，給付方法為分2期給付，第1期於98年11月30日由甲○○、吳定謀連帶分別給付子○○上開款項之7成，其餘3成於104年11月30日一次給付，如1期不按時履行，視為全部到期。 已匯款第1期款項23,100元至子○○之右列帳戶。 9,900元 彰化中庄子郵局帳號0000000-0000000號 9,900元 本院98年度竹調字第229號調解筆錄（見98易109卷一第252頁至第253頁）。     98年11月27日郵政國內匯款執據（見98易109卷二第102頁）     3 14 Ｑ○○ 甲○○、吳定謀願連帶給付Ｑ○○30,000元，給付方法為分2期給付，第1期於98年11月30日由甲○○、吳定謀連帶分別給付Ｑ○○上開款項之7成，其餘3成於104年11月30日一次給付，如1期不按時履行，視為全部到期。 已匯款第1期款項21,000元至Ｑ○○之右列帳戶。 9,000元 第一銀行世貿分行帳號0000-0000-000號 9,000元 本院98年度竹調字第229號調解筆錄（見98易109卷一第252頁至第253頁）。     98年11月27日郵政跨行匯款申請書（見98易109卷二第105頁）     4 15 天○○ 甲○○、吳定謀願連帶給付天○○175,000元，其中122,500元於98年11月30日給付，其餘52,500元於104 年11月30日給付，如1期未按時給付，視為全部到期。 已匯款第1期款項122,500元至天○○之右列帳戶。 52,500元 中國信託商業銀行高雄分行帳號000000000000號 52,500元 本院98年度附民字第59號和解筆錄（見98易109卷一第254頁至其背面）。     98年11月27日郵政跨行匯款申請書（見98易109卷二第109頁）     5 19 Ｒ○○○ 甲○○、吳定謀願連帶給付Ｒ○○○新臺幣530,000元，其中371,000元於98年11月30日給付，其餘159,000元於104年11月30日給付，如1期未按時給付，視為全部到期。 已於98年11月30日匯款371,000元、於110年10月31日轉帳30,000元至Ｒ○○○之右列帳戶。 129,000元 台灣銀行龍潭分行帳號000000000000000號 129,000元 本院98年度附民字第59號和解筆錄（見98易109卷一第254頁至其背面）。     98年11月30日郵政跨行匯款申請書、110年10月31日轉帳明細擷圖（見98易109卷二第101頁、易緝卷第444頁）     6 20 丁○○ 甲○○、吳定謀願連帶給付丁○○40,000元，給付方法為分2期給付，第1期於98年11月30日由甲○○、吳定謀連帶分別給付丁○○上開款項之7成，其餘3成於104年11月30日一次給付，如1期不按時履行，視為全部到期。 已匯款第1期款項28,000元至丁○○之右列帳戶。 12,000元 中國信託中壢分行帳號0000-0000-0000號 12,000元 本院98年度竹調字第229號調解筆錄（見98易109卷一第252頁至第253頁）。     98年11月27日郵政跨行匯款申請書（見98易109卷二第107頁）     7 24 庚○○ 甲○○、吳定謀願連帶給付庚○○119,000元，其中83,300元於98年11月30日給付，其餘35,700元於104 年11月30日給付，如1期未按時給付，視為全部到期。 已匯款第1期款項83,300元至庚○○之右列帳戶。 35,700元 中國信託商業銀行新莊分行帳號000000000000號 35,700元 本院98年度附民字第59號和解筆錄（見98易109號一第254頁至其背面）。     98年11月27日郵政跨行匯款申請書（見98易109卷二第110頁）     8 25 Ｙ○○ 甲○○、吳定謀願連帶給付Ｙ○○27,012元，給付方法為分2期給付，第1期於98年11月30日由甲○○、吳定謀連帶分別給付Ｙ○○上開款項之7成，其餘3成於104年11月30日一次給付，如1期不按時履行，視為全部到期。 已匯款第1期款項18,900元至Ｙ○○指定之右列帳戶。 8,112元 彰化銀行三重埔分行帳號0000-0000-0000-00號 8,112元 本院98年度竹調字第229號調解筆錄（見98易109號卷一第252頁至第253頁）。     98年11月27日郵政跨行匯款申請書（見98易109卷二第112頁）     9 39 壬○○ 甲○○、吳定謀願連帶給付壬○○20,999元，給付方法為分2期給付，第1期於98年11月30日由甲○○、吳定謀連帶分別給付壬○○上開款項之7成，其餘3成於104年11月30日一次給付，如1期不按時履行，視為全部到期。 已匯款第1期款項14,700元至壬○○指定之右列帳戶。 6,299元 國泰世華銀行新竹分行帳號000-00-000000-0號 6,299元 本院98年度竹調字第229號調解筆錄（見98易109卷一第252頁至第253頁）。     98年11月27日郵政跨行匯款申請書（見98易109卷二第111頁）     10 41 郭明興 甲○○、吳定謀願連帶給付郭明興40,000元，給付方法為分2期給付，第1期於98年11月30日由甲○○、吳定謀連帶分別給付郭明興上開款項之7成，其餘3成於104年11月30日一次給付，如1期不按時履行，視為全部到期。 已匯款第1期款項28,000元至郭明興之右列帳戶。 12,000元 台南土城郵局帳號0000000-0000000號 12,000元 本院98年度竹調字第229號調解筆錄（見98易109卷一第252頁至第253頁）。     98年11月27日郵政國內匯款執據（見98易109卷二第103 頁）     11 45 ａ○○ 甲○○、吳定謀願連帶給付ａ○○20,240元，給付方法為分2期給付，第1期於98年11月30日由甲○○、吳定謀連帶分別給付ａ○○上開款項之7成，其餘3成於104年11月30日一次給付，如1期不按時履行，視為全部到期。 已匯款第1期款項14,000元至ａ○○之右列帳戶。 6,240元 中國信託公益簡易分行帳號0000-0000-0000號 6,240元 本院98年度竹調字第229號調解筆錄（見98易109卷一第252頁至第253頁）。     98年11月27日郵政跨行匯款申請書（見98易109卷二第106頁）     12 47 戌○○ 甲○○、吳定謀願連帶給付戌○○25,450元，給付方法為分2期給付，第1期於98年11月30日由甲○○、吳定謀連帶分別給付戌○○上開款項之7成，其餘3成於104年11月30日一次給付，如1期不按時履行，視為全部到期。 已於98年11月27日匯款17,815元、於110年10月25日轉帳7,635元至戌○○之右列帳戶。  無 臺中大坑口郵局帳號0000000-0000000號  無 本院98年度竹調字第229號調解筆錄（見98易109號一第252頁至第253頁）。     98年11月27日郵政國內匯款執據、110年10月31日轉帳明細擷圖（見98易109卷二第104頁、易緝卷第446頁）     13 48 Ｕ○○ 甲○○、吳定謀願連帶給付Ｕ○○10,000元，給付方法為分2期給付，第1期於98年11月30日由甲○○、吳定謀連帶分別給付Ｕ○○上開款項之7成，其餘3成於104年11月30日一次給付，如1期不按時履行，視為全部到期。 已匯款第1期款項7,000元至Ｕ○○之右列帳戶。 3,000元 中國信託新竹分行0000-0000-0000號 3,000元 本院98年度竹調字第229號調解筆錄（見98易109號卷一第252頁至第253頁）。     98年11月27日郵政跨行匯款申請書（見98易109卷二第108頁）     14 5 戊○○ 甲○○願於110 年10月25日以前給付戊○○20,000元。 已於110年9月27日轉帳20,000元至戊○○之右列帳戶 無 合作金庫銀行帳號0000000000000號 無 本院110年度附民移調字第106號調解筆錄（見易緝卷第321頁至第322頁）     110年9月27日轉帳明細擷圖（見易緝卷第354頁）     15 18 Ｚ○○ 甲○○願於110 年10月25日以前給付Ｚ○○15,000元。 已於110年9月27日轉帳15,000元至Ｚ○○之右列帳戶。 無 第一銀行帳號000-00-000000號 無 本院110年度附民移調字第106號調解筆錄（見易緝卷第319頁至第320頁）。     110年9月27日轉帳明細擷圖（見易緝卷第346頁）     16 26 Ａ○○ 甲○○願於110 年10月25日以前給付Ａ○○10,000元。 已於110年9月27日轉帳10,000元至Ａ○○之右列帳戶。 無 中華郵政帳號00000000000000號 無 本院110年度附民移調字第106號調解筆錄（見易緝卷第319頁至第320頁）。     110年9月27日轉帳明細擷圖（見易緝卷第348頁）     17 36 申○○ 甲○○願當庭給付申○○15,000元。 已於110年9月24日當庭給付15,000元予申○○收訖 無 無  無 本院110年度附民移調字第106號調解筆錄（見易緝卷第321頁至第322頁）     本院110年度附民移調字第106號調解筆錄（見易緝卷第321頁至第322頁）     18 50 ｂ○○ 甲○○願於110 年10月25日以前給付ｂ○○16,817元。 已於110年9月27日轉帳16,871元至ｂ○○之右列帳戶。 無 土地銀行帳號000000000000號 無 本院110年度附民移調字第106號調解筆錄（見易緝卷第319頁至第320頁）。     110年9月27日轉帳明細擷圖（見易緝卷第350頁）     19 56 地○○ 甲○○願於110 年10月25日以前給付地○○5,000元。 已於110年9月27日轉帳5,000元至地○○之右列帳戶。 無 中華郵政00000000000000號 無 本院110年度附民移調字第106號調解筆錄（見易緝卷第319頁至第320頁）。     110年9月27日轉帳明細擷圖（見易緝卷第352頁）     20 27 卯○○ 甲○○願於110 年11月5日前給付卯○○40,000元。 已於110年10月31日轉帳40,000元至卯○○之右列帳戶。 無 合作金庫南港分行帳號0000000000000號 無 本院110年度刑移調字第115號調解筆錄（見易緝卷第416頁至第417頁）。     110年10月31日轉帳明細擷圖（見易緝卷第442頁）     21 59 辰○○ 甲○○願給付辰○○17,000元。 已於110年10月28日當庭給付17,000元予辰○○收訖 無 無 無 本院110年度刑移調字第113號調解筆錄（見易緝卷第420頁至第421頁）。     本院110年度刑移調字第113號調解筆錄（見易緝卷第420頁至第421頁）     22 61 Ｉ○○ 甲○○願於110 年11月5日前給付Ｉ○○60,000元。 已於110年11月1日轉帳60,000元至Ｉ○○之右列帳戶。 無 中華郵政帳號00000000000000號 無 本院110年度刑移調字第114號調解筆錄（見易緝卷第418頁至第419頁）。     110年11月1日轉帳明細擷圖（見易緝卷第438頁、第440頁）     

附件：證據清單（阿拉伯數字部分為證據編號）
壹、證人
十一、證人Ｉ○○：
11.971118警詢：98偵2117卷二第148頁至第149頁=98偵2117卷三
   第31頁至第32頁。

十二、證人葉○○：
12.971221警詢：98偵2117卷二第151頁至第153頁=98偵2117卷三
   第34頁至第36頁。
12.980730本院準備：98易109卷一第249頁至第249頁背面。

十三、證人亥○○：
13.971222警詢：98偵2117卷二第156頁至第157頁=98偵2117卷三
   第39頁至第40頁。

十四、證人ｅ○○：
14.971223警詢：98偵2117卷二第161頁至第162頁=98偵2117卷三
   第44頁至第45頁。

十五、證人宙○○：
15.971219警詢：98偵2117卷二第166頁至第168頁=98偵2117卷三
   第49頁至第51頁。

十六、證人吳○○：
16.971219警詢：98偵2117卷二第172頁至第174頁=98偵2117卷三
   第55頁至第57頁。

十七、證人Ｗ○○：
17.971222警詢：98偵2117卷二第179頁至第180頁=98偵2117卷三
   第62頁至第63頁。

十八、證人子○○：
18.971222警詢：98偵2117卷二第184頁至第185頁=98偵2117卷三
   第67頁至第68頁。
18.980730本院準備：98易109卷一第249頁。

十九、證人未○○：
19.971222警詢：98偵2117卷二第189頁至第191頁=98偵2117卷三
   第72頁至第74頁。

二十、證人Ｋ○○：
20.971225警詢：98偵2117卷二第196頁至第198頁=98偵2117卷三
   第79頁至第81頁。

二十一、證人Ｈ○○：
21.971229警詢：98偵2117卷三第85頁至第87頁=98偵2117卷四第
   1頁至第3頁=98他5397第145頁至第146頁。

二十二、證人Ｌ○○：
22.971226警詢：98偵2117卷三第91頁至第93頁=98偵2117卷四第
   7頁至第9頁。

二十三、證人Ｖ○○：
23.971230警詢：98偵2117卷三第97頁至第98頁=98偵2117卷四第
   13頁至第14頁。

二十四、證人宇○○：
24.971227警詢：98偵2117卷三第102頁至第104頁=98偵2117卷四
   第19頁至第21頁。

二十五、證人Ｑ○○：
25.971227警詢：98偵2117卷三第108頁至第109頁=98偵2117卷四
   第25頁至第26頁。
25.980626本院準備：98易109卷一第162頁背面。
25.980730本院準備：98易109卷一第249頁。

二十六、證人天○○：
26.971229警詢：98偵2117卷三第113頁至第114頁=98偵2117卷四
   第30頁至第31頁。
26.980730本院準備：98易109卷一第248頁背面至第249頁。

二十七、證人歐○○：
27.971228警詢：98偵2117卷三第118頁至第119頁=98偵2117卷四
   第35頁至第36頁。

二十八、證人巳○○：
28.971228警詢：98偵2117卷三第123頁至第124頁=98偵2117卷四
   第40頁至第41頁。

二十九、證人Ｚ○○：
29.971229警詢：98偵2117卷三第129頁至第131頁=98偵2117卷四
   第46頁至第48頁。

三十、證人Ｒ○○○：
30.980115警詢：98偵2117卷三第140頁至第142頁=98偵2117卷四
   第51頁至第53頁=98偵2117卷五第1頁至第2頁=高市警鼓分偵
   字第000000000號卷第1頁至第3頁。
30.980626本院準備：98易109卷一第162頁。
30.980730本院準備：98易109卷一第248頁背面。

三十一、證人丁○○：
31.980114警詢：98偵2117卷四第59頁至第61頁。
31.980626本院準備：98易109卷一第162頁。
31.980730本院準備：98易109卷一第249頁。

三十二、證人ｃ○○：
32.980119警詢：98偵2117卷四第68頁至第70頁。

三十三、證人丑○○：
33.980102警詢：98偵2117卷四第74頁至第76頁。

三十四、證人Ｂ○○：
34.980113警詢：98偵2117卷四第88頁至第89頁。
34.980626本院準備：98易109卷一第162頁。

三十五、證人庚○○：
35.971213警詢：98偵2117卷四第100頁至第101頁。
35.980730本院準備：98易109卷一第248頁背面至第249頁。

三十六、證人Ｙ○○：
36.980104警詢：98偵2117卷四第106頁至第107頁。
36.980730本院準備：98易109卷一第249頁。

三十七、證人Ａ○○：
37.980226警詢：98偵2117卷四第113頁至第115頁。

三十八、證人卯○○：
38.980103警詢：98偵2117卷四第116頁至第118頁。

三十九、證人Ｔ○○：
39.980102警詢：98偵2117卷四第120頁至第121頁。

四十、證人Ｄ○○：
40.980119警詢：98偵2117卷四第130頁至第131頁。

四十一、證人Ｍ○○：
41.980109警詢：98偵2117卷四第134頁至第135頁。

四十二、證人甲○○：
42.980101警詢：98偵2117卷四第145頁至第146頁。

四十三、證人Ｆ○○：
43.980102警詢：98偵2117卷四第150頁至第152頁。

四十四、證人Ｃ○○即陳○○：
44.980114警詢：98偵2117卷四第160頁至第162頁。

四十五、證人Ｇ○○：
45.971213警詢：98偵2117卷四第166頁至第168頁。

四十六、證人孫○○：
46.971213警詢：98偵2117卷四第171頁至第172頁。

四十七、證人申○○：
47.980108警詢：98偵2117卷四第179頁至第180頁=第188頁至第
   189頁。

四十八、證人己○○：
48.980113警詢：98偵2117卷四第196頁至第197頁。
48.980626本院準備：98易109卷一第162頁。

四十九、證人Ｅ○○：
49.980118警詢：98偵2117卷五第12頁至第14頁。

五十、證人壬○○：
50.980113警詢：98偵2117卷五第18頁至第19頁。
50.980730本院準備：98易109卷一第249頁。

五十一、證人辛○○：
51.980118警詢：98偵2117卷五第23頁至第24頁。

五十二、證人何燕樺：
52.980308警詢：98偵2117卷九第5頁至第6頁背面。

五十三、證人許建泓：
53.980320警詢：98偵2117卷九第12頁至第14頁。
53.980525偵訊：98偵14640第6頁至第8頁。

五十四、證人潘建安：
54.980323警詢：98偵2117卷九第21頁至第22頁。

五十五、證人林志亮：
55.980323警詢：98偵2117卷九第31頁至第32頁背面。

五十六、證人游仲良：
56.980323警詢：98偵2117卷九第39頁至第41頁。

五十七、證人林志堅：
57.980309警詢：98偵2117卷九第48頁至第51頁。

五十八、證人許信強：
58.980311警詢：98偵2117卷九第57頁至第58頁。

六十二、證人郭○○：
62.980117警詢：98偵2117卷十第6頁至第8頁。
62.980626本院準備：98易109卷一第162頁。
62.980730本院準備：98易109卷一第249頁。

六十三、證人ｄ○○：
63.980102警詢：98偵2117卷十第12頁至第14頁。
63.980626本院準備：98易109卷一第162頁。

六十四、證人Ｓ○○：
64.980102警詢：98偵2117卷十第18頁至第20頁。

六十五、證人ａ○○：
65.980108警詢：98偵2117卷十第26頁至第29頁。
65.980626本院準備：98易109卷一第162頁背面。
65.980730本院準備：98易109卷一第249頁。

六十六、證人Ｘ○○：
66.980108警詢：98偵2117卷十第33頁至第35頁。
66.980626本院準備：98易109卷一第162頁背面。

六十七、證人戌○○：
67.980113警詢：98偵2117卷十第39頁至第41頁。
67.980730本院準備：98易109卷一第249頁。

六十八、證人Ｕ○○：
68.980109警詢：98偵2117卷十第45頁至第46頁。
68.980730本院準備：98易109卷一第249頁。

六十九、證人ｂ○○：
69.980404警詢：98偵2117卷十第53頁至第54頁。

七十、證人午○○：
70.980404警詢：98偵2117卷十第57頁至第58頁。

七十一、證人黃○○：
71.980404警詢：98偵2117卷十第61頁至第62頁。

七十二、證人Ｊ○○：
72.980404警詢：98偵2117卷十第66頁至第67頁。

七十三、證人乙○○：
73.980331警詢：98偵2117卷十第70頁至第71頁。

七十四、證人寅○○：
74.980328警詢：98偵2117卷十第75頁至第76頁。

七十五、證人地○○：
75.980327警詢：98偵2117卷十第80頁至第81頁。

七十六、證人丙○○：
76.980326警詢：98偵2117卷十第86頁至第87頁。

七十七、證人玄○○：
77.980323警詢：98偵2117卷十第91頁至第92頁。

七十八、證人辰○○：
78.980416警詢：98偵2117卷十第98頁至第99頁。

七十九、證人Ｐ○○：
79.980422警詢：98偵2117卷十第102頁至第103頁。

一○五、證人Ｎ○○：
105.971226警詢：98偵17273第33頁至第35頁。

三二九、證人即共同被告吳定謀：
329.980122偵訊：97他2604卷第19頁至第24頁。
329.980224偵訊：97他2604卷第51頁至第53頁。
329.980304警詢：97他2604卷第56頁至第60頁。 
329.980304偵訊：97他2604卷第64頁至第65頁。
329.980121警詢：98偵2117卷一第15頁至第18頁=98偵2117卷二
    第21頁至第24頁。
329.980122第一次警詢：98偵2117卷一第33頁至第35頁=98偵211
    7卷二第28頁至第28頁背面。
329.980211第二次警詢：98偵2117卷一第37頁至第37頁背面=98
    偵2117卷二第28頁至第28頁背面。
329.980122本院訊問：98聲羈13卷第3頁至第5頁。
329.980317本院訊問：98偵聲42卷第17頁至第19頁。
329.980428本院訊問：98偵聲63第14頁至第15頁。
329.980519本院訊問：98偵聲67卷第22頁至第26頁=98易109卷一
    第39頁至第41頁。
329.980608本院準備：98易109卷一第75頁至第76頁。
329.980626本院準備：98易109卷一第161頁至第163頁。
329.980730本院準備：98易109卷一第248頁至第250頁。
329.980810本院訊問：98易109卷一第260頁至第261頁。
329.980812本院訊問：98聲998號第9頁至第9頁背面=98聲1022第
    6頁至第6頁背面。

貳、書證：
107.0000000000000查詢通話紀錄1份。（見97他2604第80頁至第
    97頁）
108.渣打國際商銀00000000000000自97/9/1迄今交易明細。（見
    97他2604第112頁至第114頁）
112.台新商銀000000000000000甲○○97年10月16日至98年2月10日
    交易明細。（見97他2604第150頁至第155頁）
113.中華郵政00000000000000吳如卿交易明細。（見97他2604第
    158 頁）
114.合作金庫0000000000000吳如卿交易明細。（見97他2604第1
    60頁）
115.日盛商銀000-00-000000-0-00陳淑郁自97年9月1日迄今交易
    明細。（見97他2604第164頁至第165頁）
116.中國信託000000000000陳淑郁交易明細。（見97他2604第16
    8頁至第170頁）
118.吳定謀於台中市統一超商大連店提款照片1幀。（見98偵211
    7卷一第19頁=98偵2117卷二第29頁=98偵2117卷五第139頁）
119.漆俊昌00000-000000-0對帳單。（見98偵2117卷一第20頁=9
    8偵2117卷二第30頁）
120.通聯譯文1份。（見98偵2117卷一第22頁至第32頁=98偵2117
    卷二第32頁至第42頁）
121.吳定謀電腦畫面通訊文翻拍照片1頁。（見98偵2117卷一第3
    6頁=98偵2117卷二第43頁）
122.甲○○持0000000000與陳淑郁0000000000通聯譯文。（見98偵
    2117卷一第44頁至第45頁=98偵2117卷二第50頁至第51頁）
123.被告甲○○0000000000與吳定謀0000000000通聯譯文。（見98
    偵2117卷一第58頁至第65頁=98偵2117卷二第64頁至第71頁
    ）
124.嫌犯甲○○等2人至台中市健行路領取人頭帳戶及提款照片8幀
    。（見98偵2117卷一第66頁至第69頁=98偵2117卷二第72頁
    至第75頁=98偵2117卷五第136頁至第138頁、第140頁）
125.吳如卿局號0000000、帳號0000000埤頭郵局交易清單1紙。
    （見98偵2117卷一第82頁=98偵2117卷二第85頁）
126.吳定謀0000000000與吳如卿0000000000通聯譯文。（見98偵
    2117 卷一第84頁至第85頁=98偵2117卷二第90頁至第91頁）
    127.98年1月21日國道公路警察局對吳定謀之搜索扣押筆錄
    及扣押物品目錄表。（見98偵2117卷一第94頁至第99頁＝98
    偵2117卷五第32頁至第36頁）
128.犯罪證物照片。（見98偵2117卷一第100頁至第111頁=98偵2
    117 卷五第37頁至第48頁）
129.申請書、雜記紙及帳戶影本。（見98偵2117卷一第112頁至
    第123 頁=98偵2117卷五第41頁至第60頁）130.98年1月21日
    國道公路警察局對吳定謀之搜索扣押筆錄及對陳淑郁扣押物
    品目錄表。（見98偵2117卷一第128頁至第131頁=98偵2117
    卷五第65頁至第67頁）131.98年1月21日國道公路警察局對
    甲○○之搜索扣押筆錄及扣押物品目錄表。（見98偵2117卷一
    第136頁至第143頁=98偵2117卷五第72頁至第80頁，扣押物
    品目錄表=卷五第132頁）
132.犯罪證物照片。（見98偵2117卷一第144頁至第163頁=98偵2
    117 卷五第81頁至第100頁）
133.陳浚晏渣打銀行00000000000000帳戶影本。（見98偵2117卷
    二第111頁至第112頁）
134.陳憶涵第一銀行000-00-000000 帳戶影本。（見98偵2117卷
    二第116 頁）
135.Ｏ○○之內政部警政署反詐騙案件紀錄表、新竹縣政府竹北分
    局口分駐所受理刑事案件報案三聯單。（見98偵2117卷二第
    154頁至第155頁=98偵2117卷三第33頁、第37頁至第38頁）
136.亥○○之內政部警政署反詐騙案件紀錄表、郵政自動櫃員機交
    易明細、新竹市警察局第三分局中華派出所受理刑事案件報
    案三聯單。（見98偵2117卷二第158頁至第160頁=98偵2117
    卷三第41頁至第43頁）
137.ｅ○○之內政部警政署反詐騙諮詢專線紀錄表、第一銀行自動
    付款交易明細表、臺北市政府警察局信義分局吳興街派出所
    受理刑事案件報案三聯單。（見98偵2117卷二第163頁至第1
    65頁=98偵2117卷三第46頁至第48頁）
138.宙○○之內政部警政署反詐騙諮詢專線紀錄表、新光銀行匯款
    申請書、臺中市警察局第六分局協和派出所受理刑事案件報
    案三聯單。（見98偵2117卷二第169頁至第171頁=98偵2117
    卷三第52頁至第54頁）
139.吳旻臻之內政部警政署反詐騙案件紀錄表、中國信託、郵政
    自動櫃員機交易明細表、臺中縣警察局霧峰分局成功派出所
    受理刑事案件報案三聯單。（見98偵2117卷二第175頁至第1
    78頁=98偵211 7卷三第58頁至第61頁）
140.Ｗ○○之內政部警政署反詐騙案件紀錄表、交易明細表、臺北
    市政府警察局中山分局民權一派出所受理刑事案件報案三聯
    單。（見98偵2117卷二第181頁至第183頁=98偵2117卷三第6
    4頁至第66 頁）
141.子○○之內政部警政署反詐騙案件紀錄表、渣打銀行自動櫃員
    機交易明細表、彰化縣警察局彰化分局快官派出所受理刑事
    案件報案三聯單。（見98偵2117卷二第186頁至第188頁=98
    偵2117卷三第69頁至第71頁）
142.未○○之內政部警政署反詐騙案件紀錄表、元大銀行、新光銀
    行自動櫃員機交易明細表、南投縣政府警察局草屯分局中正
    派出所受理刑事案件報案三聯單。（見98偵2117卷二第192
    頁至第194頁=98偵2117卷三第75頁至第77頁）
143.Ｋ○○之內政部警政署反詐騙諮詢專線紀錄表、中國信託交易
    明細表、臺北市政府警察局士林分局山仔后派出所受理刑事
    案件報案三聯單。（見98偵2117卷二第195頁、第199頁至第
    201頁=98偵2117卷三第78頁、第82頁至第84頁=98偵7628第1
    8頁至第24頁）144.98年1月21日國道公路警察局對吳如卿之
    搜索扣押筆錄及扣押物品目錄表。（見98偵2117卷三第26頁
    至第28頁=98偵2117卷五第125頁至第127頁）
145.Ｈ○○之基隆第一信用合作社、華南商業銀行交易明細表、基
    隆市警察局刑事警察大隊受理刑事案件報案三聯單、內政部
    警政署反詐騙諮詢專線紀錄表。（見98偵2117卷三第88頁至
    第90頁=98 偵2117卷四第4頁至第6頁）
146.Ｌ○○之交易明細表、基隆市警察局刑事警察大隊受理刑事案
    件報案三聯單、內政部警政署反詐騙案件紀錄表。（見98偵
    2117卷三第94頁至第96頁=98偵2117卷四第10頁至第12頁）
147.Ｖ○○之內政部警政署反詐騙案件紀錄表、高雄銀行匯款回條
    、高雄市政府警察局前鎮分局草衙派出所受理刑事案件報案
    三聯單。（見98偵2117卷三第99頁至第101頁=98偵2117卷四
    第15頁至第18頁）
148.宇○○之內政部警政署反詐騙諮詢專線紀錄表、彰化銀行、第
    一銀行交易明細表、臺北市政府警察局民權派出所受理刑事
    案件報案三聯單。（見98偵2117卷三第105頁至第107頁=98
    偵2117卷四第22頁至第24頁）
149.Ｑ○○之內政部警政署反詐騙案件紀錄表、台新銀行、第一銀
    行自動櫃員機交易明細表、臺北市政府警察局中山分局長安
    東路派出所受理刑事案件報案三聯單。（見98偵2117卷三第
    110頁至第112頁=98偵2117卷四第27頁至第29頁）
150.天○○之內政部警政署反詐騙案件紀錄表、聯邦銀行、郵政自
    動櫃員機交易明細表、高雄市政府警察局鹽埕分局七賢派出
    所受理刑事案件報案三聯單。（見98偵2117卷三第115頁至
    第117頁=98 偵2117卷四第32頁至第34頁）
151.歐珮君之內政部警政署反詐騙諮詢專線紀錄表、郵政自動櫃
    員機交易明細表、臺北縣政府警察局永和分局中正橋派出所
    受理刑事案件報案三聯單。（見98偵2117卷三第120 頁至第
    122 頁=98 偵2117卷四第37頁至第39頁）
152.巳○○之內政部警政署反詐騙諮詢專線紀錄表、陽信商業銀行
    自動櫃員機交易明細表、臺北市警察局中正二局廈門街派出
    所受理刑事案件報案三聯單。（見98偵2117卷三第125頁至
    第128頁=98 偵2117卷四第42頁至第45頁）
153.Ｚ○○之內政部警政署反詐騙案件紀錄表、臺中市警察局第四
    分局南屯派出所受理刑事案件報案三聯單、郵政自動櫃員機
    及第一銀行交易明細表。（見98偵2117卷三第132頁至第135
    頁=98偵211 7卷四第49頁至第50頁）
154.Ｒ○○○之桃園縣政府警察局龍潭分局龍潭派出所受理刑事案件
    報案三聯單、受理各類案件計錄表、受理詐騙帳戶通報警示
    簡便格式表、郵政國內匯款執據、內政部警政署反詐騙案件
    紀錄表。（見98偵2117卷三第136頁至第139頁、第143頁至
    第147頁=98偵211 7卷四第54頁至第58頁=98偵2117卷五第3
    頁至第11頁=高市警鼓分偵字第000000000號卷第4頁至第10
    頁）
155.林育鴻聯邦銀行開戶資料。（見98偵2117卷三第149頁至第1
    52頁）
156.鍾宜彤台中商銀000-00-0000000開戶資料及交易明細。（見
    98偵2117卷三第154頁至第157頁）
157.陳立宏合作金庫000-00000000000000開戶資料及交易明細。
    （見98偵2117卷三第159頁至第170頁）
158.呂漢清臺灣企銀交易明細。（見98偵2117卷三第171頁至第1
    72頁）
159.陳浚晏00000000000000渣打銀行開戶資料及交易明細。（見
    98偵2117卷三第174頁至第178頁）
161.潘國亮開戶及交易明細。（見98偵2117卷三第184頁至第186
    頁=98偵2117卷五第181頁至第182頁）
162.鍾宜彤開戶及交易明細。（見98偵2117卷三第188頁至第189
    頁）
163.林志堅開戶及交易明細。（見98偵2117卷三第190頁至第191
    頁）
164.吳運智開戶及交易明細。（見98偵2117卷三第192頁至第193
    頁）
165.沈琮棋開戶及交易明細。（見98偵2117卷三第194頁至第195
    頁）
166.新加坡星展銀行之紀韋全開戶及交易明細。（見98偵2117卷
    三第197頁至第200頁=98偵2117卷五第184頁至第187頁=98他
    5397第12 4頁至第125頁背面）
167.新光商銀0000-00-000000-0何燕樺開戶及交易明細。（見98
    偵2117卷三第202頁至第209頁=98偵2117卷五第197頁至第20
    4頁）
168.渣打商銀000000000000呂漢清開戶及交易明細。（見98偵21
    17卷三第211頁至第213頁）
169.台北富邦商銀000000000000陳奕勳開戶及交易明細。（見98
    偵21 17卷三第215頁至第220頁=98偵2117卷六第52頁至第57
    頁）
170.合作金庫0000000000000余惠如開戶及交易明細。（見98偵2
    117 卷三第222頁至第226頁）
171.吳如卿交易明細1紙。（見98偵2117卷三第228頁=98偵2117
    卷六第6頁）
172.通聯譯文1份。（見98偵2117卷三第229頁至第276頁）
173.丁○○之桃園縣政府警察局中壢分局自強派出所受理刑事案件
    報案三聯單、受理各類案件紀錄表、受理詐騙帳戶通報警示
    簡便格式表、郵政跨行匯款申請書、內政部警政署反詐騙諮
    詢專線紀錄表、金融機構聯防機制通報單。（見98偵2117卷
    四第62頁至第67 頁）
174.ｃ○○之內政部警政署反詐騙案件紀錄表、金融機構連防機制
    通報表。（見98偵2117卷四第71頁至第73頁）
175.丑○○之臺中市警察局第五分局松安派出所受理刑事案件報案
    三聯單、受理各類案件紀錄表、受理詐騙帳戶通報警示簡便
    格式表、內政部警政署反詐騙諮詢專線紀錄表、金融機構聯
    防機制通報單、第一銀行合作金庫自動櫃員機交易明細單。
    （見98偵2117卷四第77頁至第87頁）
176.Ｂ○○之165專線協請金融機構暫行圈存疑似詐欺款項通報單、
    內政部警政署反詐騙案件紀錄表、南投縣政府警察局南投分
    局半山派出所受理詐騙帳戶通報警示簡便格式表、受理刑事
    案件報案三聯單、受理各類案件紀錄表、受理詐騙帳戶通報
    警示簡便格式表、金融機構聯防機制通報單、切結書。（見
    98偵2117卷四第90 頁至第100頁）
177.庚○○之中國信託客戶交易明細表、臺北縣政府警察局新莊分
    局文化派出所受理刑事案件報案三聯單、受理詐騙帳戶通報
    警示簡便格式表、受理各類案件紀錄表。（見98偵2117卷四
    第102頁至第105頁）
178.Ｙ○○之臺北縣政府警察局三重分局三重派出所受理各類案件
    紀錄表、受理詐騙帳戶通報警示簡便格式表、受理刑事案件
    報案三聯單、內政部警政署反詐騙案件紀錄表、華南銀行自
    動櫃員機交易明細表。（見98偵2117卷四第108頁至第112頁
    ）
179.卯○○之台北富邦、中國信託交易明細表。（見98偵2117卷四
    第119頁）
180.Ｔ○○之臺北縣政府警察局汐止分局汐止派出所受理刑事案件
    報案三聯單、受理各類案件紀錄表、受理詐騙帳戶通報警示
    簡便格式表、金融機構聯防機制通報單、第一銀行交易明細
    表、內政部警政署反詐騙案件紀錄表。（見98偵2117卷四第
    122頁至第127頁）
181.Ｄ○○之高雄市政府警察局前鎮分局復興路派出所受理刑事案
    件報案三聯單、受理詐騙帳戶通報警示簡便格式表。（見98
    偵2117 卷四第132頁至第133頁）
182.Ｍ○○之桃園縣政府警察局中壢分局中壢派出所受理刑事案件
    報案三聯單、受理詐騙帳戶通報警示簡便格式表、中國信託
    、渣打銀行交易明細表、內政部警政署反詐騙案件紀錄表。
    （見98偵21 17卷四第136頁至第144頁）
183.甲○○之彰化縣警察局芳苑分局王功派出所受理刑事案件報案
    三聯單、內政部警政署反詐騙諮詢專線紀錄表、郵政自動櫃
    員機交易明細表。（見98偵2117卷四第147頁至第149頁）
184.Ｆ○○之臺北市政府警察局松山分局中崙派出所陳報單、受理
    各類案件紀錄表、受理刑事案件報案三聯單、受理詐騙帳戶
    通報警示簡便格式表、內政部警政署反詐騙諮詢專線紀錄表
    、合作金庫自動櫃員機交易明細單。（見98偵2117卷四第15
    3頁至第159頁）
185.陳美秀之臺北市政府警察局內湖分局西湖派出所受理各類案
    件紀錄表。（見98偵2117卷四第163頁）
186.Ｇ○○之臺北市政府警察局內湖分局康寧派出所受理刑事案件
    報案三聯單、台新銀行自動櫃員機交易明細表。（見98偵21
    17卷四第169頁至第170頁）
187.孫沛彣之高雄市政府警察局新興分局前金分駐所受理各類案
    件紀錄表、受理詐騙帳戶通報警示簡便格式表、中國信託交
    易明細表、內政部警政署反詐騙諮詢專線紀錄表。（見98偵
    2117卷四第173頁至第178頁）
188.申○○之桃園縣政府警察局中壢分局仁愛派出所受理詐騙帳戶
    通報警示簡便格式表、陳報單、受理各類案件紀錄表、受理
    刑事案件報案三聯單、華南商業銀行交易明細表。（見98偵
    2117卷四第第182頁至第187頁=第190頁至第195頁）
189.己○○之臺中市警察局第五分局文昌派出所受理刑事案件報三
    聯單案、受理詐騙帳戶通報警示簡便格式表、受理各類案件
    紀錄表、內政部警政署反詐騙諮詢專線紀錄表、台新銀行自
    動櫃員機交易明細表。（見98偵2117卷四第198頁至第203頁
    ）
190.Ｅ○○之臺中縣警察局清水分局沙鹿分駐所受理各類案件紀錄
    表、受理刑事案件報案三聯單、受理詐騙帳戶通報警示簡便
    格式表、受理詐騙帳戶通報警示簡便格式表、合作金庫自動
    櫃員機交易明細表2紙、內政部警政署反詐騙諮詢專線紀錄
    表。（見98偵211 7卷五第15頁至第17頁反面）
191.壬○○之內政部警政署反詐騙案件紀錄表、苗栗縣警察局竹南
    分局大同派出所受理詐騙帳戶通報警示簡便格式表、受理各
    類案件紀錄表、受理刑事案件報案三聯單、郵政自動櫃員機
    交易明細表。（見98偵2117卷五第20頁至第22頁反面）
192.辛○○之桃園縣政府警察局龍潭分局聖亭派出所受理刑事案件
    報案三聯單、受理詐騙帳戶通報警示簡便格式表、陳報單、
    內政部警政署反詐騙案件紀錄表、案件基本資料。（見98偵
    2117卷五第23頁至第27頁）
195.合作金庫000-00000000000000陳立宏開戶資料及交易明細。
    （見98偵2117卷五第148頁至第159頁）
196.呂漢清開戶資料及交易明細。（見98偵2117卷五第160頁至
    第163 頁）
197.渣打商銀000000000000呂漢清開戶資料及交易明細。（見98
    偵2117卷五第166 頁至第174 頁）
198.渣打商銀00000000000000陳浚晏開戶資料及交易明細。（見
    98偵2117卷五第176 頁至第180 頁）
199.國泰世華000000000000紀韋全開戶資料及交易明細。（見98
    偵2117卷五第189頁至第194頁=98偵7628第30頁至第34頁）
200.中華郵政0000000/0000000沈琮棋交易明細。（見98偵2117
    卷六第2頁至第4頁）
201.許建泓開戶資料及交易明細。（見98偵2117卷六第7頁至第8
    頁）
202.楊君正之合作金庫銀行帳號000000000000號存摺影本、立帳
    申請書影本及交易明細表影本、第一商業銀行98年2月25日(
    93)一苗栗字第37號函檢附帳號00000000000號開戶資料及自
    97年11月1日起迄交易明細表等資料。（見98偵2117卷六第9
    頁至第16頁）
203.林建華兆豐商銀開戶資料及交易明細。（見98偵2117卷六第
    19頁至第24頁）
204.渣打商銀00000000000000林柏廷交易明細。（見98偵2117卷
    六第26頁至第28頁）
205.永豐商銀00000000000000之開戶資料。（見98偵2117卷六第
    30頁至第31頁）
206.陳憶涵之第一商業銀行98年2月24日(98)一銀頭字第49號函
    檢送帳號00000000000號開戶相關基本資料影本及自97年10
    月21日起至自98年1月1日止之存提款明細表。（見98偵2117
    卷六第32頁第45頁）
207.新光商銀0000000000000游芳蘋開戶資料及交易明細。（見9
    8偵2117卷六第47頁至第50頁）
208.余惠如之聯邦商業銀行中和分行98年1月15日98聯銀外中字
    第011 號函檢送帳號000000000000號存款帳戶基本資料及交
    易明細。（見98偵2117卷六第59頁至第64頁）
209.余惠如之合作金庫商業銀行東新莊分行98年1月10日合金東
    莊字第0980000124號函檢送帳號0000000000000號自97年12
    月1日至98 年1月8日之存提明細及開戶印鑑卡等資料。（見
    98偵2117卷六第65頁至第66頁）
211.吳定謀持用0000000000手機自97年12月17日起之通聯譯文。
    （見98偵2117卷六第75頁至第102頁）
212.吳定謀持用0000000000手機自98年1月11日起之通聯譯文。
    （見98偵2117卷六第103頁至第109頁）
213.吳定謀自98年1月14日起之通聯譯文。（見98偵2117卷六第1
    10頁至第123頁）
214.臺灣新竹地方法院通訊監察書97年聲監字第000294號、97年
    聲監字第000307號、98年聲監字第000005號、98年聲監字第
    000003號、98年聲監字第000014號。（見98偵2117卷六第12
    4頁至第147頁）215.0000-000000楊君正通聯資料。（見98
    偵2117卷七第19頁至第34頁）219.0000-000000、0000-0000
    00通聯資料。（見98偵2117卷七第96頁至第120頁）
222.寄件人余惠如之宅急便單據。（見98偵2117卷八第5頁）
223.台北富邦商銀000000000000陳奕勳交易明細。（見98偵2117
    卷八第13-1頁至第13-2頁）
224.中華郵政東門郵局000000-0吳運智交易明細、開戶資料。（
    見98 偵2117卷八第17頁、第20頁至第22頁=98偵2661第41頁
    背面、第43頁至第44頁）
225.土地銀行000000000000吳運智交易明細。（見98偵2117卷八
    第24 頁至第25頁=第28頁至第29頁=98偵2154第9頁至第12頁
    =98偵2154 第22頁至第23頁=98偵2661第20頁至第21頁=98偵
    2661第45頁背面至第46頁=第47頁背面至第48頁）226.00000
    00000吳運智扣款查詢。（見98偵2117卷八第31頁）227.000
    0-000000、0000-000000余惠如通訊資料。（見98偵2117卷
    八第33頁至第54頁）
234.何燕樺之客戶資料查詢-基本資料、交易明細查詢表、臺灣
    新光商業銀行股份有限公司98年1 月12日新光銀大甲字第98
    0 09號函檢送帳號0000-00-000000-0號開戶資料及97年12月
    1 日至98年1 月8 日之提存交易明細。（見98偵2117卷九第
    8 頁至第10頁）
235.許建泓之上海商業儲蓄銀行北高雄分行98年1月17日上北高
    雄字第0980000014號函帳號0000000000000號開戶基本資料
    及自97年12月1日之交易明細表。（見98偵2117卷九第18頁
    至第20頁）
236.潘建安之京城商業銀行98年2月20日(98)京誠業企字第0479
    號函檢送帳號000000000000號之開戶基本資料及開戶至今之
    交易往來明細資料。（見98偵2117卷九第26頁至第29頁）
237.林志亮之中華郵政股份有限公司98年2月20日儲字第0980015
    823 號函檢送之帳號00000000000000號之帳戶開戶基本資料
    及客戶歷史交易清單各1份。（見98偵2117卷九第34頁至第3
    7頁）
238.游仲良之合作合庫商業銀行北苗栗分行98年2月16日合金北
    苗字第0985528025函檢送帳號0000000000000號開戶基本資
    料及交易明細表等影本。（見98偵2117卷九第44頁至第47頁
    ）
242.吳睿辰之臺灣中小企業銀行松江分行98年2月19日九八松江
    字第53號檢送之帳號00000000000號開戶人基本資料及98.1.
    1至今交易明細、第一商業銀行松冒分行98年3月3日一(松)
    字第018號檢送帳號00000000000號之開戶人基本資料及自95
    年11月1日迄97年12月31日之交易往來明細。（見98偵2117
    卷九第75頁至第84頁）
244.林育鴻之聯邦銀行客戶基本及未登摺帳項查詢清單。（見98
    偵2117卷九第92頁至第96頁）
245.鍾宜彤之台中商業銀行苑裡分行97年12月30日中苑裡字第09
    7110 00169號函檢送帳號000-00-0000000號開戶資料及自97
    年10月1日至97年12月26日之交易明細表。（見98偵2117卷
    九第97頁至第101頁）
246.陳立宏之中國信託商業銀行股份有限公司97年12月31日中信
    銀集作字第97514147號函檢送帳號000000000000號相關資料
    、合作金庫商業銀行98年1月5日合金壢新字第0980000031號
    函檢送帳號00 0000000000000號97年10月1日至97年12月26
    日之提存明細及開戶基本資料。（見98偵2117卷九第102頁
    至第115頁）
247.李健成之中國信託商業銀行股份有限公司98年2月23日中信
    銀字第09822271202470號函檢送帳號0000000000000000號等
    相關資料。（見98偵2117卷九第116頁至第121頁）
248.蔡宜芳之中國信託商業銀行對帳單等資料。（見98偵2117卷
    九第122頁至第128頁）
249.王勝弘之第一商業銀行岡山分行98年3月3日一岡山字第0002
    3號函檢送帳號000000000000號交易明細表、基本資料。（
    見98偵2117卷九第129頁至第132頁）
250.葉竹君之第一商業銀行永和分行98年2月24日一銀永和字第0
    27號函檢送帳號00000000000號之個人開戶相關資料及98年1
    月1日至98年1月25日止歷史交易明細表查詢單1份。（見98
    偵2117卷九第133頁至第137頁）
251.蘇立晟之第一商業銀行(98)一路字第008號函檢送帳號00000
    0000 00號之開戶基本資料及自97年起至98年1月8日止之交
    易明細表影本共4份。（見98偵2117卷九第138頁至第144頁
    ）
252.郭明興之臺南市警察局第五分局和緯派出所受理刑事案件報
    案三聯單、內政部警政署反詐騙案件紀錄表。（見98偵2117
    卷十第10 頁至第11頁）
253.ｄ○○之交易明細表、內政部警政署反詐騙諮詢專線紀錄表。
    （見98偵2117卷十第15頁、第17頁）
254.Ｓ○○之新竹市警察局第二分局關東橋派出所受理刑事案件報
    案三聯單、客戶交易明細表5紙、內政部警政署反詐騙案件
    紀錄表。（見98偵2117卷十第16頁、第21頁至第22頁）
255.酉○○之內政部警政署反詐騙諮詢專線紀錄表、165專線協請
    金融機構暫行圈存疑似詐欺款項通報單。（見98偵2117卷十
    第23頁至第25頁）
256.ａ○○之中華郵政公司自動櫃員機儲戶交易明細表、臺中市警
    察局第一分局西區派出所受理刑事案件報案三聯單、內政部
    警政署反詐騙諮詢專線紀錄表。（見98偵2117卷十第30頁至
    第32頁）
257.Ｘ○○之頭份鎮農會自動櫃員機交易明細表2紙、苗栗縣警察局
    頭份分局斗坪派出所受理刑事案件報案三聯單、內政部警政
    署反詐騙諮詢專線紀錄表。（見98偵2117卷十第36頁至第39
    頁）
258.戌○○之中國信託交易明細表2紙、臺中縣警察局霧峰分局十
    九甲派出所受理刑事案件報案三聯單、內政部警政署反詐騙
    諮詢專線紀錄表。（見98偵2117卷十第42頁至第44頁）
259.Ｕ○○之合作金庫銀行自動櫃員機交易明細表2紙、新竹縣警察
    局第三分局香山派出所受理刑事案件三聯單、內政部警政署
    反詐騙諮詢專線紀錄表。（見98偵2117卷十第47頁至第49頁
    ）
260.Ｎ○○之內政部警政署反詐騙諮詢專線紀錄表、165專線協請金
    融機構暫行圈存疑似詐欺款項通報單。（見98偵2117卷十第
    50頁至第52頁）
261.ｂ○○之存摺存戶內容查詢/列印、台北富邦銀行對帳單。（見
    98偵2117卷十第55頁至第56頁）
262.午○○之整合性通訊資料維護-銀行部份、帳戶歷史交易查詢
    。（見98偵2117卷十第59頁至第60頁）
263.黃○○之整合性通訊資料維護-銀行部份、帳戶歷史交易查詢
    、中國信託交易明細4紙。（見98偵2117卷十第63頁至第65
    頁）
264.Ｊ○○之整合性通訊資料維護-銀行部份、帳戶歷史交易查詢。
    （見98偵2117卷十第68頁至第69頁）
265.乙○○之合作金庫商業銀行苗栗分行98年3月9日合金苗總字第
    09 80000260號函檢送之帳號0000000000000號之開戶資料及
    自97年12月1日起至98年1月31日止之交易往來明細1份、合
    作金庫銀行新開戶建檔登錄單、分戶交易明細表。（見98偵
    2117卷十第72頁至第74頁）
266.寅○○之臺灣銀行西屯分行98年3月6日西屯營字第0980000805
    1 號函檢送帳號000000000000號之原始開戶資料及開戶自97
    年12月1日起訖98年1月31日止之往來交易明細共計2紙、通
    訊中文名、地資料查詢(個人戶)、存摺往來明細查詢。（見
    98偵2117卷十第77頁至第79頁）
267.地○○之第一商業銀行竹南分行98年3月6日(98)一竹南字第22
    號函檢送之帳號00000000000號之基本資料、存款明細分類
    帳。（見98偵2117卷十第82頁至第85頁）
268.丙○○之臺灣土地銀行高雄分行98年3月17日雄存字第0980000
    28 8號函檢送帳號000000000000號開戶存款印鑑卡、身分證
    影本各乙份及該帳戶自97年12月1日起至98年1月31日止存款
    往來交易明細表查詢兩份、客戶歷史交易明細查詢。（見98
    偵2117卷十第88 頁至第90頁）
269.玄○○之彰化商業銀行南崁分行98年3月6日彰崁字第0980602
    號函檢送開戶基本資料表及存摺存款交易明細查詢表影本各
    乙份、彰化銀行存摺存款交易明細查詢。（見98偵2117卷十
    第93頁至第97頁）
270.辰○○之開戶立帳資料、客戶歷史交易清單。（98偵2117卷十
    第100頁至第101頁）
271.Ｐ○○之國泰世華商業銀行股份有限公司大興分行98年4月7日
    國世大興字第0980000067號函檢送帳號000000000000號帳戶
    開戶人基本資料及帳戶往來交易明細表。（見98偵2117卷十
    第105頁至第108頁）
274.合作金庫0000000000000賴明坤開戶資料及交易明細。（見9
    8偵2661第23頁至第25頁）
276.中國信託李俊霆開戶資料及交易明細。（見98偵7628第36頁
    至第41頁）
282.中華郵政局號000000-0、帳號000000-0王明發開戶資料及交
    易明細。（見98他5397第51頁背面至第53頁）
284.中華郵政臺東太麻里郵局局號000000-0、帳號000000-0開戶
    資料及交易明細。（見98他5397第64頁至第65頁）304.0000
    00000000紀韋全國泰世華商業銀行97年12月23日至97年12月
    24日開戶資料及交易明細。（見98偵17273第17頁至第21頁
    ）
306.台北富邦商業銀行農安分行000000000000陳奕勳開戶資料及
    交易明細。（見98偵17273第30頁至第31頁=98易109卷一第2
    75頁至第285頁）
307.被害人Ｎ○○匯款予紀韋全之國泰世華商業銀行存款存根及新
    光銀行自動櫃員機明細表。（見98偵17273第37頁至第39頁
    ）
308.Ｎ○○之屏東縣政府警察局屏東分局民族派出所受理各類案件
    紀錄表、受理刑事案件報案三聯單、受理詐騙帳戶通報警示
    簡便格式表。（見98偵17273第40頁至第42頁）